【裁判字號】    99,上訴,1971
【裁判日期】    990930
【裁判案由】    毒品危害防制條例等
【裁判全文】
臺灣高等法院刑事判決                99年度上訴字第1971號
上  訴  人
即  被  告  甲○○
選任辯護人  李玉海律師
上  訴  人
即  被  告  乙○○
選任辯護人  楊宗儒律師
上列上訴人等因違反毒品危害防制條例等案件，不服臺灣基隆地
方法院98年度訴字第850號，中華民國99年4月22日第一審判決（
起訴案號：臺灣基隆地方法院檢察署98年度偵字第2020號、第
2021號），提起上訴，本院判決如下：
    主  文
原判決就甲○○關於附表一編號、編號、附表二編號至
暨定應執行刑部分；就乙○○關於附表二編號至暨定應執行
刑部分均撤銷。
甲○○所犯如附表一編號及附表二編號至「罪名及應處刑
罰」欄所示之罪，各處刑、宣告沒收如附表一編號及附表二編
號至「罪名及應處刑罰」欄之所示。被訴如附表一編號販
賣第二級毒品部分無罪。
乙○○所犯如附表二編號至「罪名及應處刑罰」欄所示之罪
，各處刑、宣告沒收如附表二編號至「罪名及應處刑罰」欄
之所示。
其他上訴均駁回。
甲○○上訴駁回部分與上開第二項撤銷改判部分，應執行有期徒
刑貳拾捌年，未據扣案之販賣附表一編號至、至所示毒
品之所得財物總計新臺幣伍萬陸仟元，均沒收，如全部或一部不
能沒收時，以其財產抵償之、未據扣案之販賣附表二編號至
所示毒品之所得財物總計新台幣伍仟伍佰元與乙○○連帶沒收之
，如全部或一部不能沒收時，以其等財產連帶抵償之。
乙○○上訴駁回部分與上開第三項撤銷改判部分，應執行有期徒
刑玖年參月，未據扣案之販賣附表二編號至毒品之所得財物
總計新台幣伍仟伍佰元與甲○○連帶沒收之，如全部或一部不能
沒收時，以其等財產連帶抵償之。
   事  實
一、前案紀錄
 (一) 甲○○前因施用第一級、第二級毒品案件，由台灣基隆地方
    法院於民國（下同）97年9月30日，以97年度訴字第1249號
    判決判處有期徒刑7月、7月、3月、3月，嗣經上訴，由本院
    於97年11月11日，以97年度上訴字第5172號判決上訴駁回而
    確定；復因施用第一級、第二級毒品案件，由台灣基隆地方
    法院於97年11月28日，以97年度訴字第1591號判決判處有期
    徒刑8月、3月確定，前開案件，嗣由台灣基隆地方法院以98
    年度聲字第467號裁定應執行有期徒刑1年10月確定，於98年
    4月21日入監服刑，現仍執行中。
 (二) 乙○○前因施用第二級毒品案件，經台灣基隆地方法院於98
    年10月9日，以98年度易字第511號判決判處有期徒刑2月確
    定；再因施用第二級毒品案件，由台灣基隆地方法院於98年
    12 月31日，以98年度易字第685號判決判處有期徒刑3月，
    前開二案嗣經以99年度聲字第511號裁定應執行有期徒刑4月
    確定，尚未執畢。
二、本案事實
 (一) 甲○○、乙○○明知甲基安非他命係毒品危害防制條例所明
    定列管之第二級毒品，不得非法持有、販賣，竟基於意圖營
    利暨販賣第二級毒品甲基安非他命資以牟利之犯意，以甲○
    ○所持用之行動電話門號「0000000000」、「0000000000」
    、「0000000000」，與如下所述之交易對象互為聯絡，由甲
    ○○單獨，或與乙○○共同販賣第二級毒品甲基安非他命而
    牟利如下所述：
  1.緣簡嘉瑤（綽號「小不點」）因不詳友人之居中轉述而悉甲
    ○○素有甲基安非他命之供應門路。為達己解癮目的，簡嘉
    瑤遂於附表一編號至、至所示日期，逕以其所持用
    之「0000 000000」門號與甲○○所持用之「0000000000」
    、「000000 0000」行動電話門號聯絡或發送簡訊，本於彼
    等交易默契而對甲○○購買甲基安非他命之要約表示，甲○
    ○不回絕簡嘉瑤之來電或簡訊要約，進而基於營利之意圖暨
    販賣第二級毒品甲基安非他命之個別犯意，先後於附表一編
    號至、至所示時間，於各該編號下之交易地點，前
    後12次以附表一編號至、至所示之價格，分別出售
    甲基安非他命予簡嘉瑤以牟利，簡嘉瑤則當場交付如附表一
    編號至、至所示交易金額；另於附表一編號所示
    日期，由簡嘉瑤以其所持用「0000000000」門號發送簡訊及
    撥打甲○○所持用之「0000000000」門號，向其為購買新台
    幣（下同）2,000元甲基安非他命之要約表示，經甲○○允
    諾，並約定交易地點後，旋於附表一編號所示時間，由不
    知情綽號「家勝」之友人駕駛車號1961-K M自小客車載同甲
    ○○前往附表一編號所示地點，由甲○○將第二級毒品甲
    基安非他命2包（毛重各為0.35、0.4公克）交付與簡嘉瑤，
    簡嘉瑤則當場交付價款2,000元而銀貨兩訖，嗣交易完成後
    ，為前已獲悉情資而於附表一編號交易地點埋伏之警員當
    場查獲，並扣得甲○○出售予簡嘉瑤之甲基安非他命2包（
    毛重分別為0.35公克、0.4公克，扣於另案簡嘉瑤所涉違反
    毒品危害防制條例案件中）。
  2.曾進佳（綽號「黑狗」），與甲○○係屬舊識，知悉甲○○
    有取得甲基安非他命之管道後，為達解癮目的，乃於附表一
    編號至所示日期，以其所持用之「0000000000」門號與
    甲○○所持用之「0000000000」、「0000000000」行動電話
    門號聯絡或發送簡訊，本於彼等交易默契而對甲○○購買甲
    基安非他命之要約，甲○○不回絕曾進佳之來電或簡訊要約
    ，並基於營利之意圖暨販賣第二級毒品甲基安非他命之個別
    犯意，於附表一編號至所示時間，於各該編號下之交易
    地點，前後9次以附表一編號至所示之價格，分別出售
    甲基安非他命予曾進佳以牟利，曾進佳或於交易地點當場給
    付購買毒品之交易金額或於事後償還所賒價款，迄今業已清
    償附表一編號至所載各次之交易金額。
  3.廖伯堂與甲○○原係舊識，於閒聊時知悉何世有取得甲基安
    非他命途徑，為達解癮目的，乃於附表一編號至所示日
    期，以其所持用之「0000000000」號門號與甲○○所持用之
    「0000000000」行動電話門號聯絡或發送簡訊，而對甲○○
    購買甲基安非他命之要約表示，甲○○不回絕廖伯堂之來電
    或簡訊要約，進而基於營利之意圖暨販賣第二級毒品甲基安
    非他命之個別犯意，於附表一編號至所示時間，由甲○
    ○將廖伯堂向其所購買之甲基安非他命，置放於廖伯堂位於
    基隆市○○路77巷9之11號住處之信箱內，於附表一編號
    所示時間，甲○○則係得廖伯堂同意後，逕自進入廖伯堂前
    開住處，將廖伯堂向其所購之甲基安非他命置放於廖伯堂住
    處之抽屜內，前後6次以附表一編號至所示之價格，分
    別出售甲基安非他命予廖伯堂以牟利，廖伯堂則於甲○○交
    付甲基安非他命後，事後再償還購買毒品之交易金額，迄今
    業已付清附表一編號至所載各次之交易金額。
  4.高王輝（綽號「豆花」）於95年間於臺灣基隆看守所附設勒
    戒所執行觀察、勒戒時，適甲○○亦同時入所執行勒戒處分
    ，因而相識，進而知悉甲○○有取得甲基安非他命之管道。
    高王輝與女友唐羿晴為解毒癮，乃於附表一編號所示日期
    ，由高王輝以唐羿晴所持用「0000000000」門號（申請登記
    人：唐玉旭）撥打甲○○所持用之「0000000000」行動電話
    門號，由高王輝、唐羿晴各出資新台幣（下同）1,000元，
    推由高王輝向甲○○購買甲基安非他命，甲○○不回絕高王
    輝之來電要約，進而基於營利之意圖暨販賣第二級毒品甲基
    安非他命之犯意，於附表一編號所示交易地點出售甲基安
    非他命與高王輝，高王輝並當場交付價款2,000元。再於附
    表一編號所示日期，高王輝以其所持用之「0000000000」
    門號撥打甲○○所持用之「0000000000」行動電話門號，本
    於彼等交易默契而對甲○○購買甲基安非他命之要約表示，
    甲○○不回絕高王輝之來電或簡訊要約，進而基於營利之意
    圖暨販賣第二級毒品甲基安非他命之個別犯意，於附表一編
    號所示時間，以附表一編號所示之價格，出售甲基安非
    他命予高王輝以牟利，高王輝則當場交付價款2,000元。
 (二) 乙○○乃甲○○之妻，於附表二編號至所示時間前，接
    獲廖伯堂、簡嘉瑤以渠等之「0000000000」、「0000000000
    」門號撥打甲○○所持用之「0000000000」門號所為購買甲
    基安非他命之要約表示後，乙○○乃藉此來電邀約而為允供
    現貨之應答表示，以此方式而與廖伯堂、簡嘉瑤就買賣甲基
    安非他命致成共識，而著手販賣行為。其後，乙○○復即與
    甲○○達成共同販賣第二級毒品以資牟利之犯意聯絡，續由
    甲○○於附表二編號、所示時間前，以電話聯絡或傳送
    簡訊之方式，與簡嘉瑤、廖伯堂確認交易價格、交易地點，
    並於各該編號項下之交易地點，分別交付甲基安非他命與廖
    伯堂所委前來取貨之真實姓名年籍不詳綽號「小偉」之男性
    友人及簡嘉瑤，以此與乙○○共同出售甲基安非他命與廖伯
    堂、簡嘉瑤資以牟利，而廖伯堂則於事後付清價款2,000元
    ，簡嘉瑤則於附表二編號所示之時，於甲○○交付甲基安
    非他命時，當場給付如附表二編號所示價金，而銀貨兩訖
    ；又簡嘉瑤於附表二編號所示時間前，以其「0000000000
    」門號撥打甲○○所持用之「0000000000」門號，並由乙○
    ○接聽，簡嘉瑤於電話中詢問乙○○有無甲基安非他命之現
    貨，乙○○則應允可供貨，而著手於販賣行為，嗣簡嘉瑤掛
    斷電話，乙○○為達販賣第二級毒品之目的，乃與甲○○達
    成共同販賣第二級毒品以資牟利之犯意聯絡，由甲○○續傳
    送簡訊至簡嘉瑤所持用「0000000000」行動電話門號內，與
    簡嘉瑤就甲基安非他命之交易數量、價格等買賣條件達成共
    識，並於附表二編號所示之時，交付甲基安非他命與簡嘉
    瑤，簡嘉瑤則當場給付如附表二編號所示價款，甲○○則
    以此方式與乙○○共同出售甲基安非他命以牟利。
 (三) 乙○○明知甲基安非他命係毒品危害防制條例所規範之第二
    級毒品，並業經行政院衛生署公告列為禁藥管理，屬藥事法
    所稱之禁藥，不得販賣、轉讓。竟於98年2 月11日晚間11時
    許，於友人黃秀慧位於基隆市○○路85巷21號2樓之3住處內
    ，以將第二級毒品甲基安非他命置於玻璃球內燒烤產生煙霧
    之方式，無償提供黃秀慧施用重約0.1公克之甲基安非他命
    。
三、案經基隆市警察局移送臺灣基隆地方法院檢察署檢察官偵查
    起訴。
    理  由
壹、證據能力
一、證人高王輝、唐羿晴、簡嘉瑤、廖伯堂、曾進佳、黃秀慧之
    警詢證述部分：
 (一) 按被告以外之人於審判外之言詞或書面陳述，除法律有規定
    者外，不得作為證據；被告以外之人於檢察事務官、司法警
    察官或司法警察調查中所為之陳述，與審判中不符時，其先
    前之陳述具有較可信之特別情況，且為證明犯罪事實存否所
    必要者，得為證據。刑事訴訟法第159條第1項、第159條之2
    定有明文。換言之，被告以外之人必於審判中到場而為陳述
    ，乃其內容竟與先前陳述不符，且先前陳述具有較可信之特
    別情況，且為證明犯罪事實存否之所必要，即具備所指之可
    信性及必要性，斯時始可例外賦予證據適格之地位。所謂「
    與審判中不符」，乃指其陳述自身前後之不符或與審判中之
    其他證據相互齟齬，致就主要事實應為相異之認定者是。而
    所謂「較可信之特別情況」，則係重其陳述內容，是否出於
    供述者之真意、有無違法取供情事之信用性，而非重在其陳
    述內容究否足以證明被告犯罪。是判斷所指之特別可信，自
    應就調查筆錄製作之原因、過程及其功能等項目加以綜合觀
    察，據以判斷該傳聞證據是否「有特別可信之情況」，倘可
    據以認定其任意性暨信用性俱無疑慮者，即可例外賦予證據
    能力，俾其成為法院審判時之適格證據。查本件證人高王輝
    於警詢，就被告之犯行業指證綦詳，然其於偵查中及原審作
    證時，則翻異前詞，對其陳述之前後矛盾，顯然已足可導致
    本案「待證事實（主要事實）」之相異認定。即以起訴之犯
    罪事實為中心，證人高王輝於警詢時所證，實乃本案主要事
    實存在或不存在之證明，兼以證人翻異前詞之情節，甚為顯
    然，法院顯無從再就同一事實陳述者，取得相同之證言，是
    此之不符，核與刑事訴訟法第159條之2所揭櫫之「被告以外
    之人於檢察事務官、司法警察官或司法警察調查中所為之陳
    述，與審判中不符」，且「為證明犯罪事實存否所必要者」
    相合，即其「必要性」之具備。次查，證人高王輝於警詢時
    均證稱被告有販賣甲基安非他命，雖於偵查中、及原審審理
    時改稱係由高王輝與甲○○合資購買云云。然無證據可認其
    於警詢時所為之陳述係公務員違背法定程序所取得，堪認證
    人於警詢證述無違法取供之情事。此外，上開證人亦不否認
    警詢之證述均係出於自己陳述，形式上細稽其證述內容，與
    警詢過程中所提示之監聽譯文等證據資料，全無矛盾相悖之
    處，顯見係出於供述者之真意而為，再審酌上開警詢筆錄製
    作時間與本件案發時間相距較近，記憶應較法院審理時清晰
    ，且顯然較無外力干擾或介入而為陳述，顯係具備「較可信
    之特別情況」，是本件既就相關證人警詢筆錄製作之原因、
    過程及其功能等項目加以綜合觀察，實已足認其任意性暨信
    用性俱無疑慮；換言之，其證述時之「外部情況」實已足信
    其具有客觀情況所顯示之本質上可信。綜上研析，應認證人
    高王輝之警詢證述，符合刑事訴訟法第159條之2規定，應例
    外賦予其證據適格之地位，而具有證據能力，得以作為本案
    之證據。
 (二) 至於證人簡嘉瑤、曾進佳、廖伯堂、唐羿晴於警詢所證內容
    係屬被告以外之人於審判外之陳述，且辯護人及被告亦主張
    該證據無證據能力，不同意該證述內容作為認定本案犯罪事
    實之證據，而簡嘉瑤、廖伯堂嗣於檢察官偵訊時已到庭作證
    ，且曾進佳、簡嘉瑤、廖伯堂、唐羿晴於原審審理時亦到庭
    證述明確，是渠等於警詢時之證言亦非證明被告犯罪之必要
    證據，是揆諸前揭規定，證人簡嘉瑤、曾進佳、廖伯堂、唐
    羿晴於警詢時之證言自不得作為證據。
 (三) 另證人黃秀慧於警詢之證述，被告及辯護人對於其證據能力
    ，並無異議，查又無違背法定程序取得情形，且供述出於任
    意性，應認具有證據能力。
二、證人高王輝、唐羿晴、簡嘉瑤、廖伯堂、曾進佳之偵查證述
    部分：
    按刑事訴訟法第159條第1項雖規定，被告以外之人於審判外
    之言詞或書面陳述，除法律有規定外，不得作為證據。而本
    件證人於偵查中所為之證詞固均屬被告以外之人於審判外之
    陳述，惟依刑事訴訟法第159條之1第2項規定，原則上屬於
    法律規定為有證據能力之傳聞證據，於例外顯有不可信之情
    況，始否定其得為證據。是以，得為證據之被告以外之人於
    偵查中所為之陳述，因其陳述未經被告詰問，應認屬於未經
    合法調查之證據，此項詰問權之欠缺，非不得審判中由被告
    行使以補正，而完足為經合法調查之證據，此有最高法院97
    臺上字第2340號判決參照。查證人高王輝、唐羿晴、簡嘉瑤
    、廖伯堂於偵查中之證述，均已依法具結，有卷內結文在卷
    可憑，且衡諸該等陳述之作成並無顯不可信之情況，而辯護
    人雖主張證人高王輝、簡嘉瑤、廖伯堂於檢察官偵查時之證
    述無證據能力，又無法指出顯不可信之情況，因認具有證據
    能力。至證人曾進佳、高王輝、唐羿晴於於偵查中於檢察事
    務官前所為之證詞，乃屬被告以外之人於審判外之陳述，並
    無法律規定例外得具有證據能力之情形，且未經依法具結，
    應不具證據能力。
三、關於卷附監聽譯文
    按偵查犯罪機關依法定程序監聽之錄音，如已踐行調查證據
    程序，非不可採為認定犯罪事實之基礎，此觀刑事訴訟法第
    165條之1第2項之規定自明（最高法院93年度台上字第6510
    號判決意旨參照）。查本件所附之通訊監察之監聽錄音及譯
    文，係由原審核發監聽，合乎通訊及監察保障法所規範之(一)
    重罪、(二)必要性、(三)相當性、(四)法定期間及(五)書面令狀等法
    定要件，屬合法監聽，而檢察官、被告及辯護人則對本件各
    該監聽譯文所載譯文內容之真實性均無爭執，又上開監聽譯
    文中被告以外之人所為之陳述內容，雖屬被告以外之人於審
    判外之陳述，惟於審理期日就上開譯文提示並告以要旨（見
    本院審理筆錄），迄至本案言詞辯論終結前，檢察官、被告
    及其選任辯護人就上開譯文內容之證據能力均未聲明異議，
    則前開監聽譯文亦均有證據能力。
四、至本判決所引之鑑定書及其餘書證等非供述證據，被告、辯
    護人於本院審理中，亦不爭執其證據能力，復未曾於言詞辯
    論終結前聲明異議（見本院準備程序筆錄、審判筆錄），且
    經核均無顯不可信之情況，依刑事訴訟法第159條之4、第
    159 條之5規定，均有證據能力。
貳、實體部分：
一、被告甲○○單獨販賣第二級毒品甲基安非他命部分：
 (一) 訊據上訴人即被告甲○○對於附表一編號
    ，及附表二編號之販賣毒品犯
    行，為認罪之表示（見本院卷第68頁）；惟否認其餘附表一
    編號，及附表二編號部分之犯
    行。被告甲○○於原審曾辯稱：伊係與簡嘉瑤、曾進佳、廖
    伯堂、高王輝合資購買甲基安非他命，並非出售甲基安非他
    命，合資之方式為由伊向住在基隆市大武崙附近之藥頭「阿
    財」購買，「阿財」平日都在基隆市○○路的某電動玩具店
    內玩電動，當有人打電話要與伊合資購買時，伊會請該人到
    伊住處來找伊，然後伊會騎車至去前開電玩店，向阿財購買
    甲基安非他命，如果阿財不在，伊就沒有買甲基安非他命，
    而伊並無於附表一編號至、所示時
    間交付甲基安非他命給簡嘉瑤、曾進佳、廖伯堂云云。於本
    院則辯稱：有些部分沒有完成交易云云。經查：
  1.「0000000000」「0000000000」「0000000000」行動電話門
    號為被告甲○○所持用，而被告乙○○為甲○○之妻，亦會
    接聽被告甲○○之電話乙節，為被告甲○○、乙○○所坦認
    。「0000000000」、「0000000000」、「0000000000」、「
    0000000000」行動電話門號分別為證人簡嘉瑤、曾進佳、廖
    伯堂、高王輝所持用，「0000000000」門號則為唐羿晴之哥
    哥借與唐羿晴，唐羿晴則於97年9月16日將「0000000000」
    門號交由證人高王輝持用等情，此據證人簡嘉瑤、曾進佳、
    廖伯堂、高王輝、唐羿晴證述明確，並經公訴人聲請原審提
    示上開證人所持用門號之通訊監察譯文（參98年度偵字第20
    20號卷第26頁至第29頁、第51頁至第68頁、第77頁至第80
    頁、第94頁至第95頁、第110頁至第117頁）第交予被告甲○
    ○及證人簡嘉瑤、曾進佳、廖伯堂、高王輝閱覽之結果，被
    告及彼等證人亦概不否認上開譯文之所載，且係被告甲○○
    與彼等證人之對話內容無誤（均參見原審歷次審理筆錄，公
    訴人聲請原審提示相關通訊監察譯文而為詰問之證人應答內
    容，及被告對於各該證人依相關通訊監察譯文證述內容之意
    見表示）。是被告甲○○與證人簡嘉瑤、曾進佳、廖伯堂、
    高王輝等人，確曾藉由上開行動門號互為聯繫通話如卷附譯
    文之所示，首堪認定。
  2.被告甲○○及證人簡嘉瑤、曾進佳、廖伯堂、高王輝、唐羿
    晴等人，概有施用第二級毒品甲基安非他命之慣行，此據證
    人簡嘉瑤、曾進佳、廖伯堂、高王輝、唐羿晴證述在卷，且
    有證人簡嘉瑤、曾進佳、廖伯堂之施用甲基安非他命遭查獲
    後採驗尿液經送驗後，均呈現安非他命、甲基安非他命陽性
    反應之臺灣尖端先進生技醫藥股份有限公司濫用藥物檢驗報
    告影本（98年度偵字第2020號卷第166頁、第174頁、第191
    頁、98年度毒偵字第402號卷第72頁）附卷可佐，且有被告
    甲○○、乙○○之本院被告前案紀錄表所載內容可資證明。
    而證人簡嘉瑤、曾進佳、廖伯堂、高王輝等人，或因與被告
    甲○○熟識，或因與被告甲○○本屬舊識，致漸悉被告除有
    施用第二級毒品之慣行，並應有甲基安非他命之供貨門路等
    事實，亦為被告甲○○所自承，且參以證人簡嘉瑤偵查中所
    述：甲○○是伊朋友（即乙○○）的老公，（如何知道甲○
    ○在賣毒品）之前有看到及聽過甲○○把毒品拿給別人，所
    以才知道等語（98年度偵字第2020號卷第179頁）、證人廖
    伯堂於偵查中證稱：伊會向甲○○購買毒品，是因為伊原本
    就與甲○○認識，聊天時有聽過甲○○講他那邊有安非他命
    ，所以伊才跟甲○○購買等語（98年度偵字2020號卷第185
    頁）；證人高王輝於警詢中證稱：伊係在基隆看守所附設勒
    戒所因毒品案件與甲○○關在一起而認識，當時甲○○有說
    ，出去以後，如果有需要毒品，可以直接找他購買，且有留
    電話給伊，伊都是跟甲○○購買安非他命等語（98年度偵字
    第2020號卷第88頁至90頁），尤足互證其實。
  3.證人簡嘉瑤、曾進佳、廖伯堂、高王輝等人知悉被告有甲基
    安非他命之供應門路以後，均曾分別以彼等持用如貳、(一)1.
    所示之行動門號與被告所持用「0000000000」、「000000
    0000」、「0000000000」門號聯絡或發送簡訊，藉以向被告
    邀約購買甲基安非他命，而與被告實際交易如下：
  證人簡嘉瑤於附表一編號至、至「交易時間」欄所
    示各該時間之前、後，以其所持用之「0000000000」行動電
    話門號，與被告所持用之「0000000000」、「0000000000」
    行動電話門號聯絡或發送簡訊，而對被告為購買甲基安非他
    命之要約表示，經被告甲○○即時允諾，被告甲○○隨後於
    附表一編號至、至所示時間而依約至附表一編號
    至、至所示交易地點出售甲基安非他命與簡嘉瑤，此
    除有「0000000000」、「0000000000」、「0000000000」行
    動電話門號之通訊監聽譯文（98年度偵字第2020號卷第52頁
    至第68頁）在卷足考，並經證人簡嘉瑤於偵查中及原審審理
    時具結證述明確。再證人簡嘉瑤固於原審審理中於辯護人詰
    問時證稱：伊是透過甲○○的朋友拿毒品，毒品是甲○○拿
    給伊，伊將錢拿給甲○○，伊認為伊係向甲○○的朋友購買
    毒品，但伊不認識該友人，也未見過，僅看過背影1次云云
    （原審卷(二)第15頁、第16頁），惟查，證人簡嘉瑤平日素有
    施用第二級毒品甲基安非他命之慣行，已如前述。換言之，
    證人簡嘉瑤就被告甲○○所涉販賣第二級毒品之法條罪名，
    乃「最輕本刑為『七年以上有期徒刑』」之重罪，衡情必當
    有所認識。參以證人簡嘉瑤於原審審理時，復係於被告在庭
    情況下具結作證，則自人性角度而為觀察，無論證人簡嘉瑤
    與被告交情如何，又是否憚於被告日後報復，客觀上均已極
    難期待證人簡嘉瑤猶能毫無隱暪並據實陳述。況且，證人簡
    嘉瑤與被告概無故舊恩怨，此徵諸證人簡嘉瑤乃至被告概未
    敘及「彼等另有舊怨」等應訊情節自明。則自客觀以言，苟
    無所指「販賣」事實，證人簡嘉瑤何以檢察官偵訊時，具結
    證述被告甲○○有販賣之甲基安非他命之事實，又藉此「重
    罪」而對被告設詞構陷之動機、目的何在？且經檢察官於原
    審審理中，請求提示附表一關於簡佳瑤與被告之通訊監察譯
    文、簡訊內容與證人簡嘉瑤逐一閱覽後，證人簡嘉瑤業當庭
    證稱為其於附表一所示時、地向被告甲○○購買甲基安非他
    命之通話或簡訊內容無誤，再核以卷附關於證人簡嘉瑤與被
    告甲○○之通訊監察譯文（通話內容中代號Ａ指甲○○，Ｂ
    指簡嘉瑤）及簡訊內容：附表一編號部分，97年9月14日
    09 時35分57秒證人簡嘉瑤所發簡訊【你還有男生嗎】、97
    年9 月14日上午10時17分07秒被告甲○○回傳【你要拿什麼
    】、97年9月14日上午10時38分41秒通話內容【B：阿男生有
    沒有。Ａ：男生要去跟人拿。Ｂ：阿男生一半是多少。Ａ：
    25。...Ｂ：那你要去拿嗎？。Ａ：嗯】；附表一編號部
    分：97年9月15日下午3時26分55秒通話內容【Ｂ：你那裡有
    沒有。Ａ：哪一種。Ｂ：那個較硬..耶牛奶。Ａ：有啊。Ｂ
    ：好的嗎？Ａ：嗯。Ｂ：一罐多少。Ａ：3。】、97年9月15
    日23時09分52秒證人簡嘉瑤所發簡訊【那我拿半個，可是我
    剩兩千，一千可以差明天給你，如果沒辦法我就拿兩張】，
    97年9 月15日下午11時23分31秒被告甲○○回傳簡訊【那你
    就拿兩張就好..】；附表一編號部分：97年9月16日下午1
    時27分36秒證人簡嘉瑤所發簡訊【你有新的嗎】、97年9月
    16日下午1時24分41秒被告甲○○回傳簡訊【有】、97年9月
    16日下午1時56分22秒證人簡嘉瑤簡訊【一樣三千嗎？無味
    道】、97年9月16日下午2時45分42秒甲○○傳訊【對拉，要
    還不要？一次講清楚】；附表一編號部分：97年11月10日
    17時40分50秒證人簡嘉瑤所傳簡訊【有嗎？】、97年11月10
    日下午5時42分55秒甲○○回傳簡訊【要多少】、97年11 月
    10日下午5時43分44秒證人簡嘉瑤所傳簡訊【要一半】、97
    年11月10日下午5時46分16秒甲○○回傳簡訊【來拿】；附
    表一編號部分：97年11月20日上午0時58分50秒證人簡嘉
    瑤所傳簡訊【好了嗎】、97年11月20日上午1時2分15秒甲○
    ○回傳簡訊【來拿..】；附表一編號部分：97年11月26
    日下午1時35分41秒證人簡嘉瑤與被告甲○○通話內容【Ｂ
    ：你現在甘有？Ａ：你要多少？Ｂ：我要一半，你甘有？Ａ
    ：有啦。..Ｂ：我說我跟你拿，你拿來給我，我給你5千，
    因為我不方便..。Ａ：你說你要給我多少？Ｂ：5千阿，給
    你5千，我拿一半。Ａ：喔，好啦】；附表一編號部分：
    97年12月1日下午11時6分54秒證人簡嘉瑤所傳簡訊【你現在
    呢，來嗎？再半個】、97年12月1日下午11時7分42秒甲○○
    回傳簡訊【現在過去喔！】、97年12月1日下午11時8分16秒
    證人簡嘉瑤所傳簡訊【再半個要給你多少？】、97年12月1
    日下午11時8分49秒甲○○回傳簡訊【2000】、97年12月1日
    下午11時24分03秒甲○○所傳簡訊【到了，出來】；附表一
    編號部分：97年12月6日上午10時17分53秒證人簡嘉瑤所
    傳簡訊【有嗎？】、97年12月6日上午10時18分28秒甲○○
    回傳簡訊【多少？】、97年12月6日上午10時14分54秒證人
    簡嘉瑤所傳簡訊【一個多少？】、97年12月6日上午10時19
    分32秒甲○○回傳簡訊【四千】、97年12月6日上午10時28
    分04秒甲○○回傳簡訊【剩半個，2000，要的話過來拿】；
    附表一編號部分：97年12月11日下午1時23分47秒證人簡
    嘉瑤與甲○○通話內容【Ｂ：有嗎？Ａ：有啊。Ｂ：我要過
    去了，我到了打給你喔。Ａ：嗯。Ｂ：阿我兩千喔。Ａ：好
    。...Ｂ：一半多少？Ａ：你上次拿我多少？Ｂ：你跟我講3
    千阿。Ａ：嗯..算你25就好了..】；附表編號部分：97年
    12月19日下午5時13分31秒證人簡嘉瑤所傳簡訊【一個多少
    ？】、97年12月19日下午5時15分50秒證人簡嘉瑤所傳簡訊
    【現在來，4500】、97年12月19日下午6時34分33秒甲○○
    回傳簡訊【你是要多少】、97年12月19日下午6時35分10秒
    證人簡嘉瑤所傳簡訊【一個..快到了】；附表一編號97年
    12 月15日下午11時24分27秒證人簡嘉瑤與甲○○通話內容
    ：【Ｂ：好加在你回了，我之錢我朋友要叫我拿說，ㄟ你在
    哪裡？Ａ：家裡阿。Ｂ：險險向別人拿..一半多少？Ａ：25
    阿..Ｂ：阿我現在去你家喔..。Ａ：好。】；附表一編號
    部分：97年12月16日17時59分39秒證人簡嘉瑤與甲○○通話
    內容【Ａ：我現在要回去了。Ｂ：阿你身上甘有？Ａ：有啊
    。Ｂ：是喔..阿你現在可以來我家嗎？..Ａ：你要多少拉？
    Ｂ：1千。Ａ：1千塊你過來阿。Ｂ：阿..不然1千5..Ａ：好
    啦】；附表一編號部分：98年2月12日下午5時9分36秒證
    人簡嘉瑤所傳簡訊【有嗎】、98年2月12日下午5時37分57秒
    甲○○回傳簡訊【剩一千要嗎？要的話，現在拿去給你】（
    參98 年度他字第179號卷第8頁至第24頁），證人簡嘉瑤僅
    詢問被告甲○○有無甲基安非他命？數量？價錢及討論交易
    地點，被告甲○○亦從未提及係替簡嘉瑤向友人購買或有何
    被告所述合資購買情事，且證人簡嘉瑤亦證稱其不知被告甲
    ○○係向何人購買，亦未見過該販毒之人，是其於原審審理
    中所證向被告甲○○之友人購買毒品云云，顯係迴護被告之
    詞，而非可採，被告所辯：係與證人簡嘉瑤合資購買或未於
    附表一編號交付安非他命與簡嘉瑤云云，亦不
    足採，被告甲○○與證人簡嘉瑤買賣交易第二級毒品甲基安
    非他命如本判決本案事實欄二(一)1.之所載，應堪認定而無可
    疑。
  證人曾進佳分別於附表一編號至「交易時間」欄所示各
    該時間之前、後，逕以自己持用「0000000000」行動電話與
    被告甲○○所持用之「0000000000」、「0000000000」行動
    電話聯絡或發生簡訊，對被告為價購甲基安非他命之要約表
    示，而被告甲○○亦允諾，暨隨後於附表一編號至所示
    時、地而與依約將甲基安非他命交付到場取貨之證人曾進佳
    ，證人曾進佳除於附表一編號、所示之交易各賒欠100
    元、500元（合計共600元）外，其餘均當場交付價款，所賒
    前開交易款項600元，亦於事後悉數償還等情，有被告甲○
    ○「0000000000」、「0000000000」行動電話通訊監察譯文
    及簡訊內容存卷可憑（98年度偵字第2020號卷第110頁至第
    117頁），並據證人曾進佳於原審審理中到庭證述明確。而
    證人曾進佳固證稱：附表一編號所示該次之交易地點係在
    基隆市市立游泳池，惟觀之證人曾進佳與被告甲○○之97年
    12 月15日下午7時9分02秒之通訊監察譯文【Ｂ（指曾進佳
    ）：還有嗎？Ａ（指甲○○）：有啊。Ｂ：這樣我現在上去
    喔。Ａ：多少？。Ｂ：1張。Ａ：好】、97年12月15日下午7
    時13 分53秒通話內容【Ｂ：到了。Ａ：好】，2次通話之時
    間僅隔4分鐘，且基地台位址均係「基隆市信義區○○○路
    166之14號」而未變動，由此可知，該次交易地點應係被告
    位於基隆市○○○路17號住處，而非基隆市市立游泳池，證
    人此部分顯係誤記。再被告甲○○於原審固辯稱：附表一編
    號所示時間，伊並不在家，並未交付甲基安非他命給曾進
    佳，其餘乃係伊與曾進佳合資購買。惟觀之證人曾進佳與被
    告甲○○97年11月23日上午7時37分42秒通話內容【Ｂ（指
    曾進佳）：你那裡我要拿那個15夠不夠？。Ａ（指甲○○）
    ：多少？Ｂ：15阿。Ａ：有啦。】、97年11月23日下午2時
    51 分45秒【Ａ：你在哪裡？Ｂ：我在我家阿。Ａ：我回來
    了阿。Ｂ：喔..好好。Ａ：到湯姆熊那裡等好了。Ｂ：喔..
    好好。】、97年11月23日下午2時58分49秒【Ａ：阿人呢？
    Ｂ：好..我馬上到】（98年度偵字第2020號卷第113頁至第
    114頁）可知，被告與證人曾進佳交易地點係在湯姆熊，且
    證人曾進佳亦於原審審理中證稱於當日下午2時58分49秒該
    通通話後未久即與被告進行交易（參原審卷(二)第166頁），
    是被告甲○○於原審辯稱並未交付毒品云云，顯不可採。再
    細稽證人曾進佳與被告甲○○之「0000000000」、「
    0000000000」行動電話通訊監聽譯文及簡訊內容（98年度偵
    字第2020號卷第110頁至第117頁），僅有證人曾進佳詢問被
    告甲○○有無甲基安非他命？數量？價錢及討論交易地點，
    從未無提及合資購買情事，是被告辯稱與曾進佳合資購買甲
    基安非他命云云，洵不足採。
  證人廖伯堂分別於附表一編號至「交易時間」欄所示各
    該時間之前、後，逕以自己持用「0000000000」行動電話門
    號與被告甲○○所持用之「0000000000」行動電話聯絡或發
    送簡訊，對被告甲○○為價購甲基安非他命之要約表示，而
    被告甲○○亦允諾，暨隨後於附表一編號至所示時、地
    而與依約將各該編號下所示之甲基安非他命數量或置放於廖
    伯堂位於基隆市○○路77巷9之11號信箱內，或因得廖伯堂
    同意逕自進入其住處，而將甲基安非他命置於其住處抽屜內
    ，以此方式交付與證人廖伯堂，證人廖伯堂則於事後悉數交
    付所購甲基安非他命之價款等情，有被告「0000000000」行
    動電話通訊監聽譯文及簡訊內容存卷可憑（98年度偵字第20
    20號卷第27頁至第29頁），並據證人廖伯堂於偵查中及原審
    審理中結證證述明確。被告甲○○於原審曾否認有於附表一
    編號所示時、地交付甲基安非他命與廖伯堂，然證人
    廖伯堂於偵查中結證稱：97年12月14日有成交，是甲○○將
    1000元的安非他命放到伊的信箱，錢是事後甲○○會過來找
    我拿、97年12月16日也有成交，甲○○將2000元的安非他命
    放在伊家信箱、98年1月21日有成交，當時伊一個人住，甲
    ○○知道伊家的門不用鑰匙如何開，伊就將1000元的安非他
    命放在伊家抽屜等語（98年度偵字第2020號卷第186頁）；
    復於原審審理中結證稱：伊與甲○○見面並不會當面交易，
    伊去甲○○家的目的，是要叫甲○○將安非他命放在伊家信
    箱，所以伊在97年12月9日到甲○○住處確認要買安非他命
    後，甲○○於97年12月10日將安非他命放在伊家信箱；97年
    12月14日對話中所謂「加強的」係指安非他命吸食器的玻璃
    球要厚一點，而當日甲○○有拿1000元的安非他命及玻璃球
    吸食器一起放在伊家信箱；97年12月16日甲○○將2000元的
    安非他命放在伊家信箱，伊事後給甲○○2000元；98年1月
    21日部分就如同於偵查中所證，且伊於事後也有將價款1000
    元交給甲○○等語（原審卷(二)第112頁至第114頁），再互核
    附表一編號所示時間前、後證人廖伯堂與甲○○之通
    訊監察譯文（Ａ指甲○○、Ｂ指廖伯堂）及簡訊內容，97年
    12 月14日下午3時7分29秒通話內容【Ｂ：阿你怎麼說？
    Ａ：有啊。Ｂ：什...。Ａ：有啊。Ｂ：是喔.. 你下來阿。
    Ａ：好。】、97年12月14日下午3時8分59秒【Ｂ：你要馬上
    下來嗎？Ａ：恩阿。Ｂ：那個什麼.. 加強的煙煙的.. Ａ：
    喔。Ｂ：知道嗎？Ａ：好啦。】、97年12月14日下午3時21
    分20秒證人廖伯堂所傳簡訊【下來了沒？】。97年12月16
    日下午9時40分25秒證人廖伯堂所傳簡訊【你有放嗎？】、
    97年12月16日下午9時53分18秒甲○○回傳簡訊【放了】。
    98年1月21日下午10時14分40秒通話內容【Ｂ：人家要1仟。
    Ａ：好啦，你在哪。Ｂ：我在家裡。Ａ：好。】、98年1月
    21日下午11時25 分03秒甲○○所傳簡訊【放在抽屜裡】（
    98年度偵字第2020 號卷第28頁、第29頁），與證人廖伯堂
    所證被告甲○○交付安非他命之時間、方式相互吻合，是被
    告甲○○辯稱：其未交付甲基安非他命云云，不足採信。另
    細繹證人廖伯堂與被告甲○○之行動電話通訊監聽譯文及簡
    訊內容（98年度偵字第2020號卷第28頁至第29頁），僅有證
    人廖伯堂詢問被告甲○○有無甲基安非他命？數量？價錢及
    討論交易地點，並無隻字片語提及合資購買情事，亦與被告
    甲○○所辯皆係對方打電話向其表示要合資購買等不符，是
    被告甲○○所辯，顯係事後卸責之詞，不足採信。
  證人高王輝、唐羿晴因欲施用甲基安非他命，乃協議各自出
    資1,000元，推由高王輝於附表一編號所示日期，以唐羿
    晴所持用「0000000000」門號（申請登記人唐玉旭），撥打
    被告甲○○「0000000000」門號，向其價購甲基安非他命，
    經被告甲○○允諾後，於附表一編號所示時、地，由被告
    甲○○交付甲基安非他命，高王輝當場交付2,000元價款；
    復於附表一編號所示日期，證人高王輝以所持用之「0000
    0000000」門號撥打甲○○所持用之「0000000000」行動電
    話門號，對其為購買甲基安非他命之要約，經被告甲○○允
    諾後，於附表一編號所示時、地，被告甲○○交付甲基安
    非他命與高王輝，高王輝交付2,000元價款，而銀貨兩訖等
    情，業據證人高王輝於警詢中證稱：伊與甲○○係朋友關係
    ，伊因為二年前因毒品案，在基隆看守所勒戒時，與甲○○
    關在一起，當時甲○○有說如果有需要毒品可以直接找他，
    並且有留電話給伊，伊都是跟甲○○買安非他命，97年9月
    16日，伊打甲○○「0000000000」的電話聯繫後，伊就與唐
    羿晴一起騎車前往甲○○位於基隆市○○○路家中，以2000
    元，向甲○○購買安非他命，98年2月12日伊打電話與甲○
    ○聯繫好後，甲○○約伊在基隆市○○路的湯姆熊遊樂場門
    口交易，當時伊拿2000元給甲○○，甲○○交給伊安非他命
    1小包等語（98年度偵字第2020號卷第90頁至第92頁）；證
    人唐羿晴於原審審理中結證稱：97年9月16日，伊與高王輝
    合資購買安非他命，一人出一千元，由高王輝騎車載伊去向
    甲○○拿安非他命1包，是在深澳坑路，伊先下車在加油站
    等，由高王輝騎車過去拿等語（原審卷(一)第73頁），並與卷
    附被告甲○○與證人高王輝之通訊監察譯文內容（98年度偵
    字第2020號卷第33頁、第34頁）相符，且經核證人高王輝之
    上開證述，其就向被告購買甲基安非他命之日期、交易地點
    、價格及交易方式，均具體明確，再審酌證人高王輝係被告
    之朋友，此除據證人高王輝證述在卷外，且由被告於偵、審
    程序中，且由均未表示與證人高王輝有何仇隙即可明瞭，是
    高王輝既知販賣毒品乃國法嚴禁，違者將受嚴厲之制裁，證
    人高王輝自無可能於警詢時任意設詞陷害被告，是堪認被告
    確有在如附表一編號所載之時、地，以如附表一編號
    所載之交易金額販賣第二級毒品甲基安非他命予證人高王
    輝之事實。
  證人高王輝固於偵查中、原審審理中翻異其詞改稱：伊係與
    甲○○合資購買毒品，是甲○○問伊要不要合買，伊才說好
    云云，然互核證人高王輝與被告甲○○之通訊監察譯文內容
    （Ａ指甲○○，Ｂ指高王輝），就附表一編號部分：97年
    9月16日上午11時26分19秒【Ｂ：兄弟ㄚ，我豆輝。Ａ：怎
    樣。Ｂ：要阿..兩張啦兩張啦..。Ａ：過來阿。Ｂ：我到打
    給你喔。Ａ：嗯】、97年9月16日上午11時32分47分【Ｂ：
    到位了，你另外倒一點在袋子底給我。Ａ：啊。Ｂ：稍微分
    一下..。Ａ好】；就附表一編號部分：98年2月12日下午
    10時46分07秒【Ｂ：我豆花啦，你現在有還是沒有啦？Ａ：
    什..？Ｂ：現在有沒有...兩張啦....Ｂ：我身上剩兩千啦
    ，我先拿兩千啦，好不好快一點。Ａ：我等一下打給你啦。
    .. Ｂ：我現在過去阿..Ａ：好阿。Ｂ：你人在哪裡？家裡
    ？Ａ：市區啦。Ｂ：我到文化中心打給你。Ａ：好】、98年
    2月12日下午11時21分20秒【Ａ：你騎來湯姆熊這裡好了啦
    ..月眉路口這一個。Ｂ：喔好啦..我到那裡再打給你..】，
    譯文內毫無任何合資購買毒品之記載，反觀譯文之內容，皆
    係證人高王輝主動打給被告甲○○，明確向其表示購買甲基
    安非他命的金額，顯見證人高王輝是將被告作為購買毒品之
    對象，而非合資之對象，是證人高王輝於偵查中、審理中改
    稱係與被告甲○○合資云云，無非均係事後迴護被告甲○○
    之詞。從而，被告上開合資購買毒品之辯解，當係事後卸責
    之詞，委無足取。
  (二)按販賣第二級毒品甲基安非他命係違法行為，非可公然為之
    ，且有其獨特之販售通路及管道，復無公定價格，容易增減
    分裝之份量，而每次買賣之價量，可能隨時依雙方關係深淺
    、資力、需求量及對行情之認知、來源是否充裕、查緝鬆嚴
    、購買者被查獲時供述購買對象之可能風險評估等，而異其
    標準，非可一概而論，又按販賣毒品罪，不以販入之後，復
    行賣出為必要，只須意圖營利而販入或賣出，有一於此，犯
    罪即為成立。而所謂「意圖」，即犯罪之目的，原則上不以
    發生特定結果為必要，即衹須有營利之意圖為已足，不以買
    賤賣貴而從中取利為必要。一般民眾普遍認知毒品之非法交
    易，政府一向查禁森嚴，且重罰不寬貸，衡諸常情，倘非有
    利可圖絕無平白甘冒被重罰高度風險之理，從而，舉凡其有
    償交易，除足反證其確另基於某種非圖利本意之關係外，通
    常尚難因無法查悉其買進、賣出之差價，而諉無營利之意思
    ，或阻卻販賣犯行之追訴。查本件被告甲○○並未坦承其販
    入甲基安非他命之價格，本院自無從查得販入之真正價格及
    是否因非法販賣甲基安非他命予上揭證人滋而獲得具體利潤
    之金額，然按近年來政府為杜絕毒品之氾濫，對於查緝施用
    及販賣毒品之工作，無不嚴加執行，販賣毒品罪又係重罪，
    設若無利可圖，衡情一般持有毒品之人當無輕易將所持有之
    甲基安非他命轉售他人而甘冒於再次向他人購買時，而有被
    查獲移送法辦之危險之理，且袋裝之甲基安非他命，均可任
    意分裝或增減其份量，而每次買賣之價量，亦隨時隨雙方關
    係之深淺、當時之資力、需要程度及對行情之認知等因素而
    為機動地調整，因之販賣之利得，除經坦承犯行，或帳冊價
    量均臻明確外，委難察得實情，職是之故，縱未確切查得販
    賣賺取之實際差價，但除別有事證，足認係按同一價格轉讓
    ，確未牟利外，尚難執此即認非法販賣之事證有所不足，致
    知過坦承者難辭重典，飾詞否認者反得逞僥倖，而失情理之
    平。尤以本案卷附監聽譯文亦已明確記載被告各次販賣毒品
    之金額，顯屬有償交易無誤，是被告甲○○販賣甲基安非他
    命，主觀上具有營利之意圖一節，應可認定。況再徵諸本件
    被告於數月間(自97年9月14日起至98年2月12日止)，即有高
    達30餘件之販賣毒品犯行，其販賣毒品次數之頻繁、間隔之
    短暫，更反應其遭查緝之風險甚高，抑且，自被告上開犯行
    之時間軌跡中，亦可見被告於97年11月10日、11月15日、12
    月16日、98年1月21日等日內，均屬一日內多次與不同證人
    間進行交錯、頻繁之毒品交易，若非意圖營利販賣，又豈有
    此情？是被告甲○○主觀上具有意圖營利乙節，已臻明確，
    堪以認定。
  (三)至被告甲○○於本院上訴否認其餘附表一編號
    ，及附表二編號部分之犯行。經查：
  1.附表一編號部分（97年9月15日23時54分）：
    被告甲○○辯稱：97年9月15日被告並未將毒品交給簡嘉瑤
    ，被告只是先討論價額，因被告人在外面，被告沒有攜帶吸
    食器，也沒有前去云云。惟查：證人簡嘉瑤於原審明確證稱
    「（請求提示98偵字2020號第9-10頁97年9月15日
    0000000000 與0000000000通訊監察譯文）是否你與被告的
    通話？此通是否你跟被告說要買3000元的安非他命，但是你
    只付2000元？答：這通電話是我跟被告的通話。後面的簡訊
    是我傳給他。我本來要買3000元的安非他命，但是我錢不夠
    ，所以我又與被告聯絡告稱我只有2000元，因此我後來改買
    2000元的安非他命。是到基隆市○○○○○路附近交易。我
    在偵查中證述稱我到被告住處交易，此部分是記錯了。」等
    語（見原審卷二第18頁），並有通訊監察譯文可資佐證，被
    告所辯不足採信。
  2.附表一編號部分（97年9月16日晚間某時）：
    被告甲○○辯稱97年9月16日簡嘉瑤與被告所發簡訊，並未
    進一步同意購買，被告與簡嘉瑤並未達成買賣之合意，事實
    上並無交易成功云云。惟查，證人簡嘉瑤於原審明確證稱「
    （請求提示98偵字2020號第10頁97年9月16日0000000000與
    0000000000通訊監察譯文）是否你跟被告傳簡訊往來的內容
    ？是否你跟被告要買3000元的安非他命？答：是我跟被告的
    簡訊內容，是我要跟被告買3000元的安非他命，交易時間是
    在16日的晚上，我是用3000元向被告買半克安非他命，地點
    是在被告住處。」等語（見原審卷二第18、19頁），並有通
    訊監察譯文可資佐證，被告所辯不足採信。
  3.附表一編號部分（97年11月10日19時許）：
    被告辯稱：97年11月10日簡佳瑤有被告家中，但簡嘉瑤嫌東
    西不好，所以沒有向被告購買，簡嘉瑤及乙○○監聽譯文得
    知簡佳瑤一再詢問是否碎碎的或是整顆云云。惟查，証人簡
    嘉瑤於原審明確證稱：「檢察官問（請求提示98偵字2020號
    第11頁97年11月10日0000000000與0000000000通訊監察譯文
    ）是否你與被告之通話？答：是。當天是我以3000元向被告
    買半克的安非他命，交易時間是在晚上6時40分以後，大約
    七點，地點是在被告住處。」等語（見原審卷二第19頁）。
    而被告與簡嘉瑤通訊內容：97年11月10日18時27分58秒：簡
    訊：「我要到了門打開我下去跟你老婆講話」、97年11月10
    日18時40分35秒：「簡訊：我要到了。」（見他字第179號
    卷第3頁），亦相符合，被告所辯不足採信。
  4.附表一編號部分：（97年11月20日凌晨1時36分）：
    被告辯稱簡嘉瑤跟伊換好的東西云云。惟查，證人簡嘉瑤於
    原審明確證稱：97年11月20日又到被告甲○○家拿了1000元
    的安非他命，該次交易時間是在凌晨1時36分左右等語（見
    原審卷二第21頁），並有通訊監察譯文可資佐證，被告所辯
    不足採信。
  5.附表一編號（97年12月6日10時39分許）：
    被告辯稱：此次因為被告毒品數量只剩下2000元，僅供自己
    吸食用，並無給簡佳瑤云云，惟查，證人簡嘉瑤明確證稱：
    「請求提示98偵字2020號第17、18頁97年12月6日通訊監察
    譯文及簡訊）是否你向甲○○用2000元買半克的安非他命，
    地點是在被告家中？答時間是在10時39分26秒通話後沒多久
    ，我向被告以2000元買半克的安非他命。地點是在甲○○家
    門口。我2000元是交給甲○○，他將毒品拿給我。」等語（
    見原審卷二第23頁），亦有通訊監察譯文可稽，被告於原審
    亦自白該次有交付甲基安非他命予證人簡嘉瑤（見原審卷一
    第126頁），被告於本院所辯，不足採信。
  6.附表一編號（97年12月19日18時42分許）：
    被告辯稱簡嘉瑤嫌東西不好，退錢退貨云云，被告犯罪既已
    既遂，無礙販賣犯行之認定。
  7.附表一編號（97年11月13日17時58分後約10分鐘）
    被告曾進家辯稱證人曾進家當時沒有打電話來，也沒有來伊
    家云云；惟查：證人曾進家於原審證稱：（97年11月13日）
    是他家附近交易等語（見原審卷二第167頁）；且被告於原
    審自白該次有交付甲基安非他命予曾進佳（見原審卷一第
    129 頁），被告所辯不足採信。
  8.附表一編號（97年11月17日18時01分）
    被告辯稱：曾進家嫌東西不好，退錢退貨云云，惟查，證人
    曾進家於原審證稱：其在98年7月16日偵查中所證實在，這
    次是到甲○○家裡拿2000元安非他命等語（見原審卷二第
    165頁）。被告於原審曾自白交付2000元之甲基安非他命予
    曾進佳（見原審卷一第130頁）。且被告犯罪既已既遂，無
    礙販賣犯行之認定。
  9.附表一編號（97年11月23日14時58分許）
    被告辯稱：伊到湯姆熊收曾進佳欠伊的錢，伊沒有東西給他
    ，因當時他用欠的，所以伊沒有東西給他云云，惟查，證人
    曾進家於原審明確證稱：交易地點是在湯姆熊，時間是在97
    年11月23日14時58分之後沒多久等語（見原審卷二第166頁
    ）；並有通訊監察譯文可資佐證，被告所辯不足採信。
  10.附表一編號（97年12月5日21時35分後某時）
    被告辯稱：伊急著向廖伯堂收錢，要拿東西，不是要拿東西
    給他云云，惟查證人廖伯堂於原審證稱：我是有在12月5日
    向甲○○購買1000元的安非他命，甲○○先到加油站旁的咖
    啡廳跟我確認後，再將安非他命放在我家信箱，這1000元是
    我事後給甲○○，到目前為止，我已經付清這1000元等語（
    見原審卷二第111頁）；於偵查中證稱：這次有成交，我當
    時人在東明路加油站咖啡廳內，何某過來找我，確認我要買
    ，就把安非他命放在我家信箱。我這次買了1000元等語；且
    被告於98年10月16日原審準備程序曾自白：「（97年12月5
    日）該次我有拿1000元安非他命給廖伯堂」等語（見原審卷
    一第127頁）。被告所辯不足採信。
  11.附表一編號（98年2月12日23時29分許）：
    被告辯稱：時間拖很久，地點又換了許多次，因為被告遲到
    ，最後高王輝時間來不及就上班了云云，惟查，被告高王輝
    於警詢證稱：98年2月12日伊打電話與甲○○聯繫好後，甲
    ○○約伊在基隆市○○路的湯姆熊遊樂場門口交易，當時伊
    拿2000元給甲○○，甲○○交給伊安非他命1小包等語（98
    年度偵字第2020號卷第91頁至第92頁）；並有通訊譯文可稽
    ，被告所辯不足採信。
  (四)綜上，被告甲○○如本案事實貳、(一)1.至4.所述販賣第二級
    毒品之犯行，洵堪認定。
二、被告甲○○、乙○○共同販賣第二級毒品甲基安非他命部分
    ：
  (一)訊據被告甲○○固坦承有於附表二編號所示時間交付甲基
    安非他命與廖伯堂，惟於原審辯稱：係由伊與廖伯堂合資購
    買，並非伊及被告乙○○共同販賣，另外伊並無於附表二編
    號所示時、地交付甲基安非他命給簡嘉瑤，更遑論販賣
    可言；被告乙○○於原審則辯稱：伊並不認識廖伯堂，僅係
    於附表二編號所示日期接到廖伯堂來電，伊係與廖伯堂在
    雞同鴨講，伊不知道廖伯堂在說什麼，伊也不知道廖伯堂與
    被告甲○○的交易方式就是要被告甲○○將毒品拿到廖伯堂
    信箱放，而於附表二編號所示日期與簡嘉瑤通話內容，是
    伊要還簡嘉瑤的錢，並非談論簡嘉瑤向其購買毒品，而附表
    二編號所示日期前之97年11月20日，伊與簡嘉瑤雖曾有通
    話，但通話內容是在談論簡嘉瑤與被告甲○○才剛合買，伊
    、被告甲○○及簡嘉瑤就已經用罄，而在譯文中，簡嘉瑤是
    要求伊去問被告甲○○弟弟的女友張雅文能否再拿得到安非
    他命，而非要伊去問被告甲○○能否拿得到安非他命，伊並
    無與被告甲○○於附表二編號所示時間共同販賣甲基
    安非他命給廖伯堂、簡嘉瑤云云，經查：
  1.「0000000000」、「0000000000」行動電話門號為被告甲○
    ○所持用，而被告乙○○為甲○○之妻，亦會接聽被告甲○
    ○之電話，而「0000000000」、「0000000000」分別為證人
    簡嘉瑤、廖伯堂所持用等情，業如前述（參貳、一、(一)1.）
    ，且經公訴人聲請原審提示上開證人所持用門號之通訊監察
    譯文（參98年度偵字第2020號卷第26頁至第29頁、第51頁至
    第68頁）第交予被告甲○○、乙○○及證人簡嘉瑤、廖伯堂
    閱覽之結果，被告二人及彼等證人亦概不否認上開譯文之所
    載，且係被告與彼等證人之對話內容無誤（均參見原審歷次
    審理筆錄，公訴人聲請原審提示相關通訊監察譯文而為詰問
    之證人應答內容，及被告對於各該證人依相關通訊監察譯文
    證述內容之意見表示）。是被告二人與證人簡嘉瑤、廖伯堂
    等人，確曾藉由上開行動門號互為聯繫通話如卷附譯文之所
    示，堪以認定而無可疑。
  2.關於附表二編號部分：
  證人廖伯堂於附表二編號「交易時間」欄所示時間之前、
    後，逕以自己持用「0000000000」行動電話門號與「000000
    0000」行動電話聯絡或發送簡訊，證人廖伯堂先與接聽「00
    00000000」門號電話之被告乙○○通話，由證人廖伯堂向被
    告乙○○為價購甲基安非他命之要約表示，經被告乙○○就
    該買賣要約，以言詞向證人廖伯堂確認買賣的數量、交易地
    點並達成合意後，乙○○再告知甲○○本次交貨與廖伯堂之
    確切地點，後因被告甲○○無車可外出交付毒品，被告甲○
    ○乃與證人廖伯堂更改交易地點，由證人廖伯堂委由綽號「
    小偉」之友人前往被告甲○○住處取貨，廖伯堂於事後亦付
    清交易價金2,000元等節，業據證人廖伯堂於偵查中及原審
    審理中結證證述明確，並與卷附之監聽譯文（參98年度偵字
    第2020號卷第26頁至第29頁、第51頁至第68頁）互核相符。
    被告甲○○於原審固辯稱：伊與廖伯堂係合資購買毒品，而
    被告乙○○只是代接電話，什麼都不知情，而被告乙○○除
    了告訴伊廖伯堂打電話來外，並沒有說其他事情云云；被告
    乙○○則辯稱：伊與廖伯堂都是在雞同鴨講，伊不曉得廖伯
    堂在講什麼，伊不知道廖伯堂有在施用安非他命，也不知道
    被告甲○○交付安非他命給廖伯堂的方式就是拿到信箱放云
    云。然查：
  (1)由卷附證人廖伯堂與被告乙○○、甲○○之通訊監察譯文內
    容（Ａ指甲○○，Ｂ指廖伯堂，Ｃ指乙○○），於97年11月
    14日下午12時53分廖伯堂與被告乙○○通話內容【Ｃ：喂。
    Ｂ：阿伊人咧？Ｃ：在睡覺。Ｂ：阿他有嗎？Ｃ：有啊..。
    Ｂ：他那裡有嗎？Ｃ：1 個喔..你說什麼。Ｂ：阿他那裡有
    嗎？Ｃ：有啊。Ｂ：你叫他拿2 下來。Ｃ：喔..好好。Ｂ：
    你叫他知道放在哪裡。Ｃ：你傳訊息好了。Ｂ：好啦。】，
    被告乙○○對於廖伯堂所稱「他有嗎？」之問話，立刻回答
    「有啊」、「1 個喔」等語，顯見被告乙○○明確知悉證人
    廖伯堂所謂「有嗎？」所指為何，是其辯稱：伊不知廖伯堂
    所言為何，並不足採，而證人廖伯堂亦於原審審理中證稱：
    伊有叫被告乙○○要被告甲○○拿2包的安非他命給他，而
    通話中的2，是指2包安非他命等語（原審卷(二)第109頁），
    益徵被告乙○○明確知悉該通話內容係證人廖伯堂所為價購
    甲基安非他命之意思表示。而被告乙○○於證人廖伯堂於通
    話中要求要拿2包安非他命及將安非他命放在特定地點，亦
    即為允諾，足徵被告乙○○已與證人廖伯堂就買賣條件達成
    合致，再觀諸97年11月14日下午1時54分59秒被告乙○○與
    證人廖伯堂之通話內容【Ｂ：他有沒有下來？Ｃ：他在睡。
    Ｂ：阿你拿下來阿。Ｃ：什..我小孩在呢。Ｂ：我又沒有車
    。Ｃ：是喔。Ｂ：嗯阿，你拿下來信箱那邊放著就好了。Ｃ
    ：好。Ｂ：快一點喔。Ｃ：好。】及證人廖伯堂證稱：伊於
    該通通話中，是叫被告乙○○把安非他命拿到信箱放等語（
    原審卷(二)第109頁），被告乙○○對於證人廖伯堂要求將東
    西（即安非他命）拿下來放在信箱等對話中，從未有不知廖
    伯堂所言為何之質疑問句，亦核足認定被告乙○○知悉證人
    廖伯堂所價購之物為甲基安非他命，且與證人廖伯堂有買賣
    之意思合致無誤。
  (2)另被告乙○○於原審準備程序中供稱：該次是廖伯堂要打電
    話找被告甲○○，甲○○在睡覺，甲○○叫伊接電話，廖伯
    堂則叫伊跟甲○○說要拿2000元的安非他命，而譯文中的「
    1個」、「2個」是指安非他命，「1個」是1000元等語（原
    審卷(一)第37頁、第38頁），而該通電話既係被告甲○○叫被
    告乙○○接聽，證人廖伯堂又叫被告乙○○告知甲○○要拿
    安非他命，衡以常情，被告乙○○轉告被告甲○○的內容，
    當非僅止於告知被告甲○○係何人來電，自包括證人廖伯堂
    來電目的，嗣因被告乙○○遲未將甲基安非他命拿至信箱置
    放，證人廖伯堂於97年11月14日下午2時36分35秒乃再撥打
    電話給被告乙○○，其通話內容為【Ｂ：伊用好沒？Ｃ：他
    要起來了我馬上叫他，他馬上好。Ｂ：快一點啦。Ｃ：好】
    ，於通話中，對於證人廖伯堂的催促，被告乙○○亦表示會
    叫甲○○起來，並陳稱被告甲○○馬上就好，倘被告乙○○
    不打算告知被告甲○○，證人廖伯堂之來電內容，何能應允
    廖伯堂，甲○○將於短時間內會把甲基安非他命置放於廖伯
    堂住處信箱？是被告乙○○辯稱：伊不知廖伯堂所言為何、
    被告甲○○於原審辯稱：被告乙○○並未告知廖伯堂來電要
    買甲基安非他命云云，均不可採。再者，由97年11月14日下
    午3時36分52秒證人廖伯堂撥打電話由被告甲○○接聽之通
    話內容【Ａ：怎樣？Ｂ：阿你有要下來嗎？Ａ：沒車要怎樣
    下去。Ｂ：阿不然我叫人過去跟你拿。Ａ：好。Ｂ：我叫車
    場的少年過去跟你拿。Ａ：好】，及佐以證人廖伯堂於原審
    審理中則結證稱：伊於97年11月14日下午3時36分52秒通話
    是說因被告甲○○後來沒有車，所以沒有辦法將安非他命拿
    到伊家信箱，伊就叫綽號小偉的朋友去被告甲○○住處拿貨
    ，而交易款項應該就是2,000元，伊也付清了等語（原審卷
    (二)第110頁）可知，該次交易最終乃由被告甲○○交付甲基
    安非他命交給證人廖伯堂所委前來取貨之友人「阿偉」，是
    互核勾稽上情以觀，堪認本次交易乃係先由被告乙○○與廖
    伯堂就買賣條件達成合致後，再由被告乙○○告知被告甲○
    ○出面交易毒品，是該次之交易，乃由被告甲○○、乙○○
    共同販賣甲基安非他命與證人廖伯堂無訛。
  (3)再觀之證人廖伯堂與被告之「0000000000」行動電話通訊監
    聽譯文及簡訊內容，僅有證人廖伯堂詢問有無甲基安非他命
    ？及談論數量、價錢、交易地點，並無隻字片語提及合資購
    買情事，亦與被告甲○○所辯之合資購買方式不符，是被告
    甲○○辯稱：係與證人廖伯堂合資購買云云，亦屬卸責之詞
    ，不足為採。
  3.關於附表二編號、部分：
  證人簡嘉瑤於附表二編號「交易時間」欄所示時間之前，
    逕以自己持用「0000000000」行動電話門號與「0000000000
    」行動電話聯絡或發送簡訊，證人簡嘉瑤先與接聽「000000
    0000」門號電話之被告乙○○通話，由簡嘉瑤向被告乙○○
    為價購甲基安非他命之要約表示，經被告乙○○允諾後，續
    以簡訊、電話聯絡之方式，向被告乙○○、甲○○確認買賣
    之數量、交易地點後，由被告甲○○將甲基安非他命拿到證
    人簡嘉瑤位於基隆市○○路119 巷巷口交付，證人簡嘉瑤當
    場給付1,000元；證人簡嘉瑤又於附表二編號「交易時間
    」欄所示時間之前之97年11月20日下午2時44分56秒起，以
    「0000000000」行動電話門號與「0000000000」行動電話聯
    絡或發送簡訊，證人簡嘉瑤先與接聽「0000000000」電話之
    被告乙○○通話，詢問被告乙○○能否拿得到甲基安非他命
    ，經被告乙○○表示可以後，乃先掛斷電話，被告乙○○基
    於販賣甲基安非他命以牟利之犯意，乃將證人簡嘉瑤來電之
    事告知被告甲○○，並與被告甲○○基於販賣甲基安非他命
    之犯意聯絡，由被告甲○○續以簡訊之方式，與證人簡嘉瑤
    聯絡毒品數量、價錢等事宜，證人簡嘉瑤乃於97年11月21日
    上午7時許前往被告甲○○住處樓下取貨，並當場銀貨兩訖
    等情，業據證人簡嘉瑤於偵查中證述綦詳，且有卷附證人簡
    嘉瑤所持用「0000000000」門號與被告所持用之「
    0000000000 」監聽譯文可佐（98年度偵字第2020號卷第13
    頁至第16頁），堪認被告乙○○知悉證人簡嘉瑤來電價購之
    物為甲基安非他命，且被告甲○○亦因而有於附表二編號
    所示時、地交付甲基安非他命與簡嘉瑤。
  被告乙○○固不否認於附表二編號「交易時間」欄前之97
    年11月16日上午11時53分44秒、97年11月16日中午12時6 分
    27秒；附表二編號「交易時間」欄前之97年11月20日14時
    44分56秒有與證人簡嘉瑤通話，並於97年11月16日下午12時
    2分38秒有傳送簡訊給簡嘉瑤，惟於原審辯稱：97年11月16
    日上午11時53分44秒之通話，是簡嘉瑤要找伊去打彈珠，伊
    有跟簡嘉瑤約1小時後在中油加油站見面、97年11月16日中
    午12時6分27秒之通話，係簡嘉瑤臨時說要用錢，要伊還給
    她錢，伊就叫甲○○拿伊所欠的35,000元去還給簡嘉瑤、97
    年11月16日下午12時2分38秒的簡訊內容是指伊會叫甲○○
    將1,000元拿去給簡嘉瑤，至於97年11月20日14時44分56秒
    的通話，係伊亂講的，在電話中，簡嘉瑤是叫伊問張雅文，
    現在一人出1千可以拿多少安非他命？而簡嘉瑤問伊是否馬
    上就有，伊係回稱要叫當時正在睡覺的張雅文男性朋友替簡
    嘉瑤打電話詢問，當時被告甲○○不在場云云；被告甲○○
    於原審則辯稱：附表二編號「交易時間」欄前之97年11月
    16日上午11時53分起的通話內容、簡訊皆為伊與簡嘉瑤的對
    話內容，係伊要還簡嘉瑤合資購買毒品的1,000元、附表二
    編號「交易時間」欄前之97年11月17日時40分58秒至97年
    11月21日上午7時3分58秒之簡訊皆為伊與簡嘉瑤互傳，而97
    年11月20日14時44分56秒是證人簡嘉瑤與被告乙○○的通話
    ，惟斯時伊在被告乙○○身旁，是伊叫被告乙○○問證人簡
    嘉瑤要多少安非他命，當簡嘉瑤回答要一半時，被告乙○○
    就會馬上跟伊說簡嘉瑤要拿一半云云，經查：
  (1)證人簡嘉瑤於原審審理中結證稱：97年11月16日中午1時至3
    時間，而97年11月16日中午12時2分38秒簡訊【他媽回來了
    ，我叫他幫你拿去】中所指『他媽回來了』指的是『甲○○
    』的媽媽回來了，再配合97年11月16日中午12時1分08秒、9
    7 年11月16日中午12時2分38秒簡訊及97年11月16日中午12
    時6分27秒通話內容，被告乙○○所說要叫被告甲○○拿給
    伊的東西是指安非他命1000元，而被告甲○○確實有於97年
    11 月16日下午1時至3時間將1,000元甲基安非他命拿到伊住
    處巷口給伊等語（原審卷(二)第20頁、第26頁），再佐以卷附
    證人簡嘉瑤與被告乙○○、甲○○之通訊監察譯文內容（Ａ
    指甲○○，Ｂ指簡嘉瑤，Ｃ指乙○○），於97年11月16日上
    午11時53分44秒證人簡嘉瑤與被告乙○○通話內容【Ｂ：我
    要那個阿？Ｃ：什？Ｂ：我要拿阿。Ｃ：你是誰？Ｂ：小不
    點啦。Ｃ：喔。..Ｂ：阿我要去那種喔。Ｃ：好啦..你過來
    再講。Ｂ：現在過去喔..他家甘有人？Ｃ：沒。Ｂ：這樣我
    就去了喔。Ｃ：好】、97年11月16日上午11時59分21秒「00
    00000000」所傳送與證人簡嘉瑤「0000000000」門號之簡訊
    內容【要多少？】、97年11月16日中午12時1分08秒證人簡
    嘉瑤回傳簡訊【先一千等等拿東西給你看】、97年11月16日
    中午12時2分38秒【什麼東西？你先別來了，他媽回來了，
    我叫他幫你拿去】、97年11月16日中午12時6分27秒證人簡
    嘉瑤與被告乙○○之通話內容【Ｂ：他現在要來還是怎樣？
    Ｃ：他等一下到了打給你。....Ｂ：阿我去拿就好了阿。Ｃ
    ：他媽媽在阿，他媽媽回來了。.....Ｂ：阿他那個拿過來
    了嗎？Ｃ：嗯阿嗯阿我叫他拿過去。Ｂ：你叫他現在拿過來
    喔。Ｃ：好ＯＫ。】（98年度偵字第2020號卷第13頁至第14
    頁）所示，上開5通通訊監察譯文之通話時間或簡訊發送時
    間乃從97年11月16日11時59分許至同日12時6分許，聯絡時
    間甚為密接，且細繹上開5通通訊監察譯文文義，其內容連
    貫，顯係就同一事件為聯絡，非如被告乙○○所述，第一通
    電話係在講打彈珠之事，而第二通電話係在講借錢之事，且
    倘證人簡嘉瑤係要找被告乙○○打彈珠，何以不於通話中直
    接言明，而要使用暗語（「那個」），且證人簡嘉瑤於通話
    中係稱；「我要『那個』」、「我要拿阿」，觀其文義，顯
    非邀約被告乙○○打彈珠，再者，上開通話中，亦未見證人
    簡嘉瑤有何要求被告乙○○償還所還借款之談話內容，且若
    償還欠款乙節屬實，何以因甲○○之母親在家，簡嘉瑤即不
    能到被告乙○○住處取款？是被告乙○○所辯，顯悖常情且
    與譯文內容不符，是被告甲○○、乙○○有於附表二編號
    共同販賣甲基安非他命與簡嘉瑤乙節，堪以認定。
  (2)另證人簡嘉瑤固於原審審理中，於後翻異前詞，改稱：97年
    11 月16日上午11時53分44秒該通通話中，伊向乙○○所說
    【我要「那個」阿】，所謂「那個」係指伊之前叫被告乙○
    ○幫伊在網路上訂的東西，而被告乙○○之所以因被告甲○
    ○媽媽回來，就要伊別去甲○○家，是因為乙○○要跟伊聊
    天，怕被告甲○○媽媽看到云云，惟證人簡嘉瑤於原審審理
    中所證，除與其於同日所證內容不符外，亦與被告乙○○所
    述未能吻合，且既係單純拿取網購物，何以於被告甲○○母
    親在家時，即不能拿取？且被告乙○○亦自稱：伊與簡嘉瑤
    於97年11月16日53分44秒通話後，有與簡嘉瑤相約1小時後
    至加油站碰面，何以又需大費周章讓被告甲○○先拿網購物
    給簡嘉瑤，諸此種種均與常理有悖，是證人簡嘉瑤所證係要
    向被告乙○○拿網購物云云，顯係事後迴護被告乙○○之詞
    ，無足為採。
  (3)被告甲○○於原審固辯稱：上開5通通話內容及簡訊內容俱
    為伊及證人簡嘉瑤的談話及簡訊，伊係因之前合資欠簡嘉瑤
    1,000元，所以要還簡嘉瑤1,000元云云，惟上開證人簡嘉瑤
    「000 0000000」與被告「0000000000」門號之97年11月16
    日11時59分許至同日12時6分許之5通通訊監察譯文（包括通
    話及簡訊），其中97年11月16日上午11時53分44秒及97年11
    月16日中午12時6分27秒之通話，97年11月16日中午12時2分
    38秒簡訊皆係被告乙○○與簡嘉瑤之對話內容，已如前述，
    而由該5通通話及簡訊中，除未見被告甲○○有與簡嘉瑤論
    及償還合資欠款之事，其所述亦與被告乙○○所稱係己要償
    還積欠簡嘉瑤所欠之35,000元云云迥不相同，是其所辯顯係
    迴護被告乙○○且為卸責之詞，不足為採。
  (4)由證人簡嘉瑤所持「0000000000」與被告乙○○於97年11月
    20日下午2 時44分56分通話內容（Ｂ：簡嘉瑤、Ｃ：乙○○
    ）【Ｂ：喔..有喔？Ｃ：他沒有。Ｂ：什麼..是喔。Ｃ：我
    們都沒有。Ｂ：阿今天不是才那個而已？Ｃ：沒有阿..Ｂ：
    不是阿..他拿1 個阿。Ｃ：喔，他已經那個..其他拿去給人
    了。Ｂ：是喔..還拿得到嗎？Ｃ：拿得到。Ｂ：妳叫他幫我
    拿好不好？Ｃ：你要多少？Ｂ：你現在問他拿1 半多少？妳
    就說跟今天一樣就好。Ｃ：喔..對呀。Ｂ：是喔..馬上就有
    嗎？Ｃ：我叫他幫你打電話，他在睡覺。Ｂ：阿那個..好，
    妳幫我打..晚一點我那個在那個，就是叫他先幫我問就對了
    。Ｃ：喔..好...一定是有的阿。Ｂ：一定是有的，是喔。
    Ｃ：對呀。】、97年11月20日下午5 時40分58秒甲○○所傳
    簡訊【你還要拿嗎？】、97年11月20日下午5 時41分42秒證
    人8簡嘉瑤所傳簡訊【要】、97年11月20日下午5時42分20秒
    甲○○所傳簡訊【要拿多少？】、97年11月20日下午5 時42
    分49秒證人簡嘉瑤回傳簡訊【一樣】、97年11月20日下午5
    時45分甲○○回傳簡訊【二五嗎】、97年11月20日下午5 時
    47分27秒證人簡嘉瑤所傳簡訊【半個不是二五嗎？】、97年
    11月20日下午9時43分58秒甲○○所傳簡訊【你要的部分，
    要幫你留下來嗎？速回】、97年11月20日下午10時50分23秒
    【我現在有了，你要不要，要留半個給你嗎？還是不用】、
    97年11月21日上午7時3分38秒證人簡嘉瑤回傳簡訊【不好意
    思沒有不接，是我在忙】（98年度偵字第2020號卷第15頁至
    第16頁），佐以證人簡嘉瑤於原審審理中所結證稱：上開由
    97 年11月20日下午2時44分56分起，迄至97年11月21日上午
    7時3分38秒止之通話及簡訊內容，為伊與被告甲○○、乙○
    ○之聯繫內容，伊於簡訊中有說要以2500元買半克的安非他
    命，後來是在97年11月21日早上7點許回簡訊給被告後，才
    去被告甲○○住處拿毒品等語（原審卷(二)第21、22頁）可知
    ，證人簡嘉瑤於97年11月20日下午2時44分與被告乙○○通
    話時，即向被告乙○○表示欲購買安非他命，被告乙○○於
    通話中亦詢問簡嘉瑤要多少安非他命，且向簡嘉瑤表示一定
    會有貨，於簡嘉瑤掛線後，即轉告被告甲○○，使被告甲○
    ○知悉簡嘉瑤來電購買安非他命，而能於97年11月20日下午
    5 時40分58秒起傳送數則簡訊予簡嘉瑤確認購買安非他命之
    數量、價錢等等，足認該等交易確係被告乙○○與甲○○朱
    世欽基於犯意聯絡，而共同實施販賣毒品之構成要件行為，
    渠等就該販賣毒品之犯行（即附表二編號）為共同正犯無
    疑。
  (5)被告乙○○、甲○○就附表二編號所示該次交易，於原審
    固以前詞置辯，惟查：被告乙○○於偵查中稱：97年11月20
    日下午2時44分56秒之通話，是簡嘉瑤叫伊先去跟別人拿安
    非他命，回來後，他會來伊家找伊要云云（99年度偵字第
    2021 號卷第142頁至第143頁），於原審準備程序中供稱：
    伊忘記當初的對話內容真意為何（原審卷(一)第38頁），復於
    原審審理中陳稱：在該通電話中，簡嘉瑤是叫伊問張雅文，
    現在一人出1千可以拿多少安非他命？而簡嘉瑤問伊是否馬
    上就有，伊係回稱要叫當時正在睡覺的張雅文男性朋友替簡
    嘉瑤打電話詢問，而當時被告甲○○不在場云云（原審卷(二)
    172頁），被告乙○○於偵、審中所言顯然不一，所言已難
    令人無疑，再被告乙○○於原審審理中先稱：張雅文是被告
    甲○○弟弟的女友，伊與簡嘉瑤於97年11月20日有合資各出
    1000元向張雅文購買安非他命，但是已經用罄，97年11月20
    日下午2時44分56秒，伊與簡嘉瑤講電話時，張雅文及伊的
    男性友人正在在伊旁邊看電視，當時被告甲○○不在場，而
    譯文中簡嘉瑤所稱「妳叫『他』幫我拿好不好？」中的「他
    」是指「張雅文」云云（原審卷(二)第172頁至第173頁）、隨
    即又稱：譯文中，伊所謂「我叫他幫你打電話，他在睡覺」
    ，所指的『他』是指張雅文的男性友人云云（原審卷(二)第
    173頁），觀之被告乙○○所言，其既稱簡嘉瑤之甲基安非
    他命來源係張雅文，而通話當時，張雅文亦在場，何以被告
    乙○○要費力喚醒張雅文之男性友人電詢有無安非他命，而
    非詢問張雅文或要求張雅文電詢？此舉顯悖常情，且被告乙
    ○○亦稱：其不知張雅文之住處、聯絡方式，亦不知該男性
    友人之真實姓名年籍，益徵張雅文及其男性友人是否存在，
    顯然有疑，是被告乙○○所辯，並不足採。再被告甲○○固
    稱：97年11月20日下午2時44分56秒該通通話時，被告乙○
    ○乃依其指示而與簡嘉瑤對話，惟由前開監聽譯文內容所示
    ，並無記載有何側音及甲○○指導乙○○答話或乙○○複誦
    之記載，且被告乙○○亦稱斯時被告甲○○並不在場，是被
    告甲○○所言，顯係迴護其妻即被告乙○○之詞，而不足取
    。
  (二) 被告二人於本院均否認此部份犯行：惟查：
   1.附表二編號（97年11月16日13時至15時許）
     被告甲○○辯稱：簡佳瑤此次並未交易成功云云；惟查證
     人簡嘉瑤於原審證稱：（請求提示98偵字2020號第12、13
     頁97年11月15日、97年11月16日0000000000與0000000000
     通訊監察譯文、簡訊內容）是否你與被告之聯繫內容？答
     ：是。我與被告交易時間是在97年11月16日下午1時到3時
     之間，被告將1000元的安非他命拿到我家巷口，我在將
     1000元交給甲○○」、「問97年11月16日上午11時53分44
     秒及97年11月16 日下午12時6分54秒是否你與乙○○的通
     話？12時02分38秒之簡訊是否乙○○傳給你的？答是。」
     等語（見原審卷二第20頁），並有通訊監察譯文可資佐證
     ，被告所辯不足採信。
   2.附表二編號（97年11月21日上午7時許）
     被告甲○○辯稱：根本無此次交易云云：證人簡佳瑤明確
     證稱：「問：（請求提示98偵字2020號第15、16頁97年11
     月20日下午2時44分56秒97年11月21日上午7時3分38秒0000
     000000與0000000000通訊監察譯文及簡訊）是否你與甲○
     ○或乙○○之聯繫內容？答：是。....」、「問：你曾經
     在偵查中證稱，97年11月20日晚上9時許，你有去甲○○住
     處以2500元的價格拿半克安非他命，對此有何解釋？答：
     我應該是在97年11月21日早上7時許，回簡訊給被告之後，
     才去被告住處拿毒品，交易金額、數量是半克2500元。」
     等語（見原審卷二第21頁），並有通訊監察譯文可資佐證
     。
     足認被告甲○○所辯並不足採，被告乙○○仍執陳詞否認
     犯罪亦不足採。
  (三)又販賣毒品係違法行為，非可公然為之，而每次買賣之價量
    ，亦隨時依當事人關係之深淺、當時之資力、需求程度及對
    行情之認知等因素，機動調整，販賣之利得，除經坦承犯行
    或價量俱臻明確外，委難查得實情，業如前述（參貳、一、
    (二)所述），是除別有事證足認係按同一價量委買或轉售而確
    未牟利外，尚難執此遽認販賣意圖營利之證據有所未足，致
    知過坦承者難辭重典，飾詞否認者反得僥倖，而失情理之平
    ，查被告甲○○、乙○○均否認有附表二編號至之共同
    販賣甲基安非他命犯行，且查本件並無被告二人之毒品上游
    到案，被告二人與上游間如何約定取得毒品之代價並未可知
    ，亦無證據顯示被告二人係以其向上游取得毒品之同一代價
    轉讓毒品予購毒者，且本案卷附監聽譯文亦已明確記載被告
    各次販賣毒品之金額，顯屬有償交易無誤，是被告甲○○、
    乙○○販賣甲基安非他命，主觀上具有營利之意圖一節，應
    可認定。
  (四)綜上，被告甲○○、乙○○如犯罪事實貳、(二)所述共同販賣
    第二級毒品之犯行，洵堪認定。
三、被告乙○○轉讓禁藥部分：
    前開犯罪事實欄二、(三)之犯罪事實，業據被告乙○○迭於原
    審及本院準備程序、審理中供承不諱，核與證人黃秀慧證述
    之情節相符，且有原審所核發門號「0000000000」之98年度
    聲監續字第57號通訊監察書暨通訊監察譯文在卷可佐，足認
    被告乙○○任意性自白與事實相符，被告乙○○轉讓禁藥甲
    基安非他命之事證明確，應依法論科。
、論罪科刑：
一、按第二級毒品安非他命及甲基安非他命等成分均屬安非他命
    類藥品，業經行政院衛生署以75年7月11日衛署藥字第59762
    7號公告，列入藥物藥商管理法第16條第1款（即現行藥事法
    第22條第1款）之禁藥管理，嗣於79年10月9日再以衛署藥字
    第904142號公告，列入麻醉藥品管理條例（現行管制藥品管
    理條例）第2條第4款所定之「化學合成類麻醉藥品」管理，
    並明定於管制藥品管理條例第3 條所指「管制藥品」，及毒
    品危害防制條例第2 條所稱之第二級毒品，而上開列入藥事
    法禁藥之管理迄今並未解除等情，為本院於職權上所知悉。
    則轉讓含有甲基安非他命成分等物，同時受藥事法及毒品危
    害防制條例之規範，而藥事法第83條第1 項係於93年4 月21
    日修正公佈，同年月23日施行，相較於毒品危害防制條例，
    新修正之藥事法為後法；依新修正之藥事法第83條第1 項規
    定之轉讓禁藥罪之法定刑為「7年以下有期徒刑，得併科新
    臺幣500萬元以下罰金」，相較毒品危害防制條例第8 條第2
    項轉讓第二級毒品罪之法定刑：「6月以上5年以下有期徒刑
    ，得併科新臺幣70萬元以下罰金」之規定為重，且毒品之範
    圍尚包括影響精神物質與其製品，而藥事之管理，亦非僅止
    於藥品之管理。又毒品未必係經公告之禁藥，禁藥亦未必為
    毒品。再參諸藥事法之立法目的在於確保行政主管機關對於
    藥事之管理，藥事法第1 條定有明文，而與毒品危害防制條
    例係保障國民健康之保護目的不同，是毒品危害防制條例與
    藥事法二者，並無必然之特別法與普通法關係。故除非轉讓
    之第二級毒品達毒品危害防制條例第8條第6項之一定數量（
    即淨重10公克以上），經依法加重後之法定刑較藥事法第83
    條第1項之法定刑為重之情形外，因藥事法第83條第1項為重
    法，自應優先適用藥事法處罰（本院暨所屬法院94年法律座
    談會刑事類提案第8 號結論意旨參照）。經查，被告乙○○
    轉讓之甲基安非他命僅約0.1 公克，業據被告乙○○敘明在
    卷（原審卷(二)第194頁），自不得依毒品危害防制條例第8條
    第6項規定加重其刑。
二、核被告甲○○就附表一編號至、至、編號二至
    所為，均係犯毒品危害防制條例第4條第2項之販賣第二級毒
    品罪；被告乙○○就附表二編號至所為，均係犯毒品危
    害防制條例第4條第2項之販賣第二級毒品罪、就本案事實(三)
    所為，係犯藥事法第83條第1項之轉讓禁藥罪。
三、被告甲○○持有甲基安非他命之低度行為，為販賣第二級毒
    品之高度行為所吸收，不另論罪；被告乙○○持有甲基安非
    他命之低度行為，則分別為販賣、轉讓第二級毒品之高度行
    為所吸收，亦不另論。再被告甲○○、乙○○就附表二編號
    所示販賣第二級毒品犯行，有犯意聯絡及行為分擔，
    為共同正犯。被告二人所犯上開各罪，犯意各別，行為互殊
    ，均應分論併罰。
四、起訴意旨認被告乙○○就本案事實(三)轉讓第二級毒品之犯行
    係犯毒品危害防制條例第8條第2項轉讓第二級毒品罪，容有
    未恰，惟其起訴之基本事實相同，自得變更起訴法條（最高
    法院89年度臺上字第265號判決意旨參照）；又被告甲○○
    販賣或與被告乙○○共同販賣第二級毒品之時、地、數量業
    據認定如附表一編號至、至、附表二編號至所
    示，公訴人於原審審理中亦當庭更正本判決附表一編號、
    、、及附表二編號之交易時、地，及更正被告甲○
    ○與乙○○共同販賣甲基安非他命之時、地如附表二編號
    至所示，均併予敘明。
五、上訴駁回部分：
    原審適用上開規定，就被告甲○○關於附表一編號至、
    至、至，就被告乙○○轉讓禁藥部分，分別量處如
    附表一編號至、至、至罪名及應處刑罰欄所示
    之刑，及就被告乙○○轉讓禁藥部分，量處有期徒刑3月，
    上開部分，認事用法，核無違誤，被告二人上訴否認犯罪，
    並稱量刑過重云云，為無理由，應予駁回。
六、撤銷改判部分：（原判決就甲○○關於附表一編號、編號
    、附表二編號至暨定應執行刑部分；就乙○○關於附
    表二編號至暨定應執行刑部分）原判決對被告二人論罪
    科刑固非無見，惟查：
  (一)共同正犯犯罪所得之財物為新台幣時，因係合併計算，且於
    全部或一部不能沒收時以其財產抵償之，為避免執行時發生
    重複沒收、抵償之情形，故各共同正犯之間係採連帶沒收主
    義，於裁判時應諭知被告共同犯罪所得之財物應與其他共同
    正犯連帶沒收及連帶抵償。原審判決認定被告二人共犯附表
    二編號至所示之販賣第二級毒品安非他命罪，並獲得財
    物5,500元（未扣案），自應於該部分之判決主文諭知「未
    扣案之共同犯罪所得財物5,500元，應與連帶沒收之，如全
    部或一部不能沒收時，應以其等之財產『連帶』抵償之」，
    然原判決於其等定應執行刑時主文僅記載：「未扣案犯罪所
    得財物5, 500元連帶沒收之，如全部或一部不能沒收時，以
    其財產抵償之」等語，並未依據前述共犯連帶之法理，諭知
    連帶沒收及連帶抵償，揆之上開說明，於法自屬有違。
  (二)原判決附表一編號所示之內容，被告甲○○辯稱附表一編
    號係同一次交易（詳後述）非不可採，原審認附表一編號
    構成單獨販賣，亦有未洽。
  (三)原判決於理由欄已敘明附表一編號扣案之甲基安非他命，
    不另為宣告沒收銷燬之諭知，惟於原判決附表一編號14罪名
    及應處刑欄，復為沒收銷毀之諭知，亦有未洽。
  (四)另刑事審判旨在實現刑罰權分配之正義，故法院對有罪之被
    告科刑，應符合罪刑相當原則，使罰當其罪，輕重得宜，以
    契合人民之法律感情。而量刑之輕重，其裁量結果仍應符合
    罪刑相當、比例及公平原則。於本案，原審認被告甲○○合
    計販賣第二級毒品部分34罪，定應執行有期徒刑30年，被告
    乙○○販賣毒品罪3罪與轉讓禁藥罪，合併定執行刑12年3月
    ，於本案內，被告乙○○定應執行刑之比例稍嫌失衡。
  (五)被告二人就此部分上訴意旨否認犯罪，雖無理由，惟原判決
    既有上開可議之處，爰由本院就原判決就甲○○關於附表一
    編號、編號、附表二編號至暨定應執行刑部分；就
    乙○○關於附表二編號至暨定應執行刑部分均撤銷。
七、量刑及沒收：
（一）本院審酌被告甲○○、乙○○之素行、生活狀況、智識程
      度，兼以被告二人販賣第二級毒品甲基安非他命，使人沉
      迷於毒癮，無法自拔，輕則戕害身心，重則引發各種犯罪
      ，實為多種犯罪之源頭，對社會治安有相當程度影響所生
      之危害，暨被告甲○○、乙○○販賣毒品之次數、數量及
      所得利潤，被告乙○○所涉販賣之程度，及二人為夫妻關
      係，致被告乙○○為本件犯罪，兼以其不知悔改之犯後態
      度及被告乙○○轉讓甲基安非他命之數量等一切情狀，就
      被告甲○○關於附表一編號及附表二編號至「罪名
      及應處刑罰」欄所示之罪，各處刑、宣告沒收如附表一編
      號及附表二編號至「罪名及應處刑罰」欄之所示。
      乙○○所犯附表二編號至「罪名及應處刑罰」欄所示
      之罪，各處刑、宣告沒收如編號二編號至「罪名及應
      處刑罰」欄之所示。並與被告二人上訴駁回部分均定其應
      執行之刑。
（二）又被告甲○○於本判決附表一編號所示時、地販賣甲基
      安非他命與證人簡嘉瑤時，在「證人簡嘉瑤之持有中」扣
      得白色結晶體2包（毛重分別為0.35公克、0.4公克），經
      警以聯勤試劑初步檢驗結果，呈安非他命反應，有基隆市
      警察局刑事警察大隊偵二隊扣押物品清單、基隆市刑警毒
      品危害防制條例毒品初步鑑驗報告單各乙份附於98年度偵
      字第402號卷第54頁、第73頁可佐，而關此毒品既係被告
      甲○○實施如本判決附表一編號所載販賣第二級毒品罪
      之所用，尤以其「違禁物」之性質亦不因上開所有權之移
      轉而生歧異，本應依毒品危害防制條例第18條第1項前段
      宣告沒收銷燬，惟該毒品業據原審以98年度聲字第876號
      裁定宣告沒收銷燬，並經臺灣基隆地方法院檢察署檢察官
      執行沒收銷燬在案，有原審98年度聲字第876號裁定及臺
      灣基隆地方法院檢察署檢察官扣押（沒收）物品處分命令
      各1份附於原審卷可佐（見原審卷二第206、207頁），因
      認前開扣於另案之安非他命2包業因上開地檢署檢察官執
      行沒收銷燬而已滅失，爰不另為宣告沒收銷燬之諭知。
（三）本案供犯罪所用或因犯罪所得財物之沒收：
      按犯毒品危害防制條例第4條至第9條、第12條、第13條或
      第14條第1項、第2項之罪者，其供犯罪所用或因犯罪所得
      之財物均沒收之，如全部或一部不能沒收時，追徵其價額
      或以其財產抵償之，毒品危害防制條例第19條第1項定有
      明文；此外，本條所稱「追徵其價額」者，亦必限於所沒
      收之物為金錢以外之其他財物而無法沒收時，始有追徵其
      價額之可言，俾使其繳納與原物相當之價額，惟倘所得財
      物為金錢而無法沒收時，當應以其財產抵償，而不生追徵
      價額之問題（蓋倘犯罪所得之金錢為新臺幣時，因其本身
      即為我國現行貨幣價值之表示，是自不發生追徵其價額之
      問題）。查被告甲○○販賣第二級毒品甲基安非他命如本
      判決附表一編號至、至所示、被告甲○○、乙○
      ○共同販賣甲基安非他命如本判決附表二編號至，其
      間實際所得財物，悉未據扣案，爰依毒品危害防制條例第
      19條第1項規定，於所犯各該罪名項下，併予宣告沒收或
      連帶宣告沒收，如全部或一部不能沒收時，以其財產連帶
      抵償之，詳如本判決附表一編號至、至附表二編
      號至「罪名及應處刑罰」欄之所示。
（四）又門號「0000000000」、「0000000000」、「0000000000
      」之行動電話暨門號SIM卡雖係被告甲○○、乙○○持以
      供本件聯絡販毒事宜所用之物，惟上開行動電話暨SIM卡
      非違禁物，且未具扣案，復無證據證明上開門號之申辦名
      義人係被告甲○○、乙○○，且行動電話暨其內SIM卡迄
      未滅失，爰不予宣告沒收，併予敘明。
八、無罪部分
（一）公訴意旨另以：被告甲○○於附表一編號所示交易時間
      及交易地點，以1000元之價格，販賣第二級毒品甲基安非
      他命予簡嘉瑤，因認被告甲○○另涉毒品危害防制條例第
      4條第2項之犯行。
（二）惟查被告甲○○於本院辯稱：上開附表一編號是簡嘉瑤
      拿不好的東西跟伊換，編號與編號是是同一次交易等
      語。經查：證人簡嘉瑤於偵查中固證稱：97年11月19日聯
      絡後，我去他家，用1000元跟他買安非他命；97年11月20
      日我去上班前，又去他家跟他拿了1000元的安非他命，我
      有付錢。同日下午2時許，有打電話但是只是詢問，同日
      17 時何某就問我要不要，我們一直聯絡到21時35分，我
      去何某他家，跟他買了半克2,500元的安非他命等語；於
      原審經檢察官提示98偵字2020號第14頁97年11月20日0時
      58分50秒到同日1時36分59秒0000000000與0000000000通
      訊監察譯文及簡訊時雖證稱：這次我在97年11月20日上班
      前又到被告家跟甲○○拿了1000元的安非他命。我下班回
      家時間是在凌晨5、6點，上班時間是在下午7、8時。簡訊
      說我到了，該次到底有無再跟被告買安非他命我忘記了，
      但應以偵查中供述為準。該次交易時間是在凌晨1時36分
      左右。這次是甲○○拿毒品到他家樓下給我等語，惟查：
      依卷附97年11月19日、97年11月20日前後監察譯文顯示：
      於97 年11月19日下午4時4分47秒證人簡嘉瑤所傳簡訊【
      有嗎？】、97年11月19日下午6時29分33秒甲○○回傳簡
      訊【要多少】、97年11月19日下午11時7分32秒證人簡嘉
      瑤所傳簡訊【你現在有嗎？有我過去了喔】、97年11月19
      日23時22分38秒證人簡嘉瑤打電話：【幫我開門】、97年
      11月20日0時58分50秒簡嘉瑤傳簡訊【好了嗎】、97年11
      月20日1時2分15秒被告甲○○傳簡訊【來拿】、97年11月
      20日1時33分04秒證人簡嘉瑤打電話【你拿出來給我好不
      好、97年11月20日1時36分59秒簡嘉瑤打電話【我到了】
      等語，依上開內容，97年11 月20日0時58分50秒之簡訊內
      容為【好了嗎】，並無約定新的買賣條件，顯然係接續11
      月19日之聯繫內容；而於97年11月19日23時22分38秒證人
      簡嘉瑤打電話：【幫我開門】，卻於97年11月20日0時58
      分50秒簡嘉瑤傳簡訊復問稱【好了嗎】、97年11月20日1
      時2分15秒被告甲○○傳簡訊【來拿】、97年11月20日1時
      33分04秒證人簡嘉瑤打電話【你拿出來給我好不好、97
      年11月20日1時36分59秒簡嘉瑤打電話【我到了】等語，
      依上開內容，究竟於97年11月19日23時22分38秒證人簡嘉
      瑤打電話：【幫我開門】該次證人簡嘉瑤是否已到被告住
      處，顯有疑義，是該次是否僅是聯繫確認開門，而於97年
      11月20日1時36分59秒簡嘉瑤打電話【我到了】等語才有
      交易；且如證人簡嘉瑤於97年11月19日23時22分左右已拿
      到毒品，何以於相隔1小時多，又以簡訊詢問：「好了嗎
      」，是附表一編號是否已交易完成亦非無疑，是被告甲
      ○○辯稱附表一編號、是同一次交易非不可採，自僅
      應論以附表一編號部份之犯罪，而公訴人認被告甲○○
      附表一編號之時地另有交易第二級毒品甲基安非他命之
      行為，尚有疑義，爰為被告甲○○就附表一編號部分無
      罪之諭知。
九、被告乙○○經合法傳喚，無正當理由不到庭，爰不待其陳述
    逕行判決。
據上論斷，應依刑事訴訟法第368條、第371條、第369條第1項前
段、第299條第1項前段，毒品危害防制條例第4條第2項、第19
條第1項，刑法第28條、第51條第5款，判決如主文。
本案經檢察官黃和村到庭執行職務。
中    華    民    國    99    年    9     月    30    日
                  刑事第六庭審判長法  官  邱同印
                                  法  官  何信慶
                                  法  官  吳淑惠
以上正本證明與原本無異。
如不服本判決，應於收受送達後10日內向本院提出上訴書狀，其
未敘述上訴之理由者並得於提起上訴後10日內向本院補提理由書
（均須按他造當事人之人數附繕本）「切勿逕送上級法院」。
                                  書記官  陳雅加
中    華    民    國    99    年    10    月    6     日
附錄：本案論罪科刑法條全文
毒品危害防制條例第4條
製造、運輸、販賣第一級毒品者，處死刑或無期徒刑；處無期徒
刑者，得併科新臺幣 2 千萬元以下罰金。
製造、運輸、販賣第二級毒品者，處無期徒刑或 7 年以上有期
徒刑，得併科新臺幣 1 千萬元以下罰金。
製造、運輸、販賣第三級毒品者，處 5 年以上有期徒刑，得併
科新臺幣 7 百萬元以下罰金。
製造、運輸、販賣第四級毒品者，處 3 年以上 10 年以下有期
徒刑，得併科新臺幣 3 百萬元以下罰金。
製造、運輸、販賣專供製造或施用毒品之器具者，處 1 年以上
7 年以下有期徒刑，得併科新臺幣 1 百萬元以下罰金。
前五項之未遂犯罰之。
藥事法第83條
明知為偽藥或禁藥，而販賣、供應、調劑、運送、寄藏、牙保、
轉讓或意圖販賣而陳列者，處 7 年以下有期徒刑，得併科新臺
幣 5 百萬元以下罰金。
犯前項之罪，因而致人於死者，處 7 年以上有期徒刑，致重傷
者，處 3 年以上 12 年以下有期徒刑。
因過失犯第 1 項之罪者，處 2 年以下有期徒刑、拘役或科新臺
幣 30 萬元以下罰金。
第 1 項之未遂犯罰之。
【附表一】甲○○單獨販賣第二級毒品部分
┌──┬─────┬─────┬─────┬────┬─────┬─────────────┐
│編號│  時  間  │ 交易地點 │交易對象及│金額（新│ 交易毒品 │罪名及應處刑罰            │
│    │          │          │聯絡電話  │臺幣）  │ 及數量   │                          │
├──┼─────┼─────┼─────┼────┼─────┼─────────────┤
│  │97年9月14 │基隆市深澳│簡嘉瑤    │2,500元 │第二級毒品│甲○○販賣第二級毒品，處有│
│    │日10時48分│坑路17號  │0000000000│        │甲基安非他│期徒刑捌年，因販賣毒品所得│
│    │許        │          │          │        │命0.5公克 │之財物新台幣貳仟伍佰元沒收│
│    │          │          │          │        │          │，如全部或一部不能沒收時，│
│    │          │          │          │        │          │以其財產抵償之。          │
├──┼─────┼─────┼─────┼────┼─────┼─────────────┤
│  │97年9月15 │基隆市仁一│簡嘉瑤    │2,000元 │第二級毒品│甲○○販賣第二級毒品，處有│
│    │日23時54分│路、仁二路│0000000000│        │甲基安非他│期徒刑捌年，因販賣毒品所得│
│    │許        │附近      │          │        │命        │之財物新台幣貳仟元沒收，如│
│    │          │          │          │        │          │全部或一部不能沒收時，以其│
│    │          │          │          │        │          │財產抵償之。              │
├──┼─────┼─────┼─────┼────┼─────┼─────────────┤
│  │97年9月16 │基隆市深澳│簡嘉瑤    │3,000元 │第二級毒品│甲○○販賣第二級毒品，處有│
│    │日晚間某時│坑路17號  │0000000000│        │甲基安非他│期徒刑捌年，因販賣毒品所得│
│    │          │          │          │        │命0.5公克 │之財物新台幣仟沒收，如全│
│    │          │          │          │        │          │部或一部不能沒收時，以其財│
│    │          │          │          │        │          │產抵償之。                │
├──┼─────┼─────┼─────┼────┼─────┼─────────────┤
│  │97年11月10│基隆市深澳│簡嘉瑤    │3,000元 │第二級毒品│甲○○販賣第二級毒品，處有│
│    │日19時許  │坑路17號何│0000000000│        │甲基安非他│期徒刑捌年，因販賣毒品所得│
│    │          │世將住處樓│          │        │命0.5公克 │之財物新台幣仟沒收，如全│
│    │          │梯間      │          │        │          │部或一部不能沒收時，以其財│
│    │          │          │          │        │          │產抵償之。                │
├──┼─────┼─────┼─────┼────┼─────┼─────────────┤
│  │97年11月19│基隆市深澳│簡嘉瑤    │1,000元 │第二級毒品│無罪。                    │
│    │日23時22分│坑路17號  │0000000000│        │甲基安非他│                          │
│    │許        │          │          │        │命        │                          │
│    │          │          │          │        │          │                          │
│    │          │          │          │        │          │                          │
├──┼─────┼─────┼─────┼────┼─────┼─────────────┤
│  │97年11月20│基隆市深澳│簡嘉瑤    │1,000元 │第二級毒品│甲○○販賣第二級毒品，處有│
│    │日凌晨1時 │坑路17號  │0000000000│        │甲基安非他│期徒刑捌年，因販賣毒品所得│
│    │36分許    │          │          │        │命        │之財物新台幣壹仟沒收，如全│
│    │          │          │          │        │          │部或一部不能沒收時，以其財│
│    │          │          │          │        │          │產抵償之。                │
├──┼─────┼─────┼─────┼────┼─────┼─────────────┤
│  │97年11月26│基隆市中正│簡嘉瑤    │5,000元 │第二級毒品│甲○○販賣第二級毒品，處有│
│    │日14時24分│路119巷巷 │0000000000│        │甲基安非他│期徒刑捌年，因販賣毒品所得│
│    │許        │口        │          │        │命0.5公克 │之財物新台幣伍仟元沒收，如│
│    │          │          │          │        │          │全部或一部不能沒收時，以其│
│    │          │          │          │        │          │財產抵償之。              │
├──┼─────┼─────┼─────┼────┼─────┼─────────────┤
│  │97年12月1 │基隆市中正│簡嘉瑤    │2,000元 │第二級毒品│甲○○販賣第二級毒品，處有│
│    │日23時24分│路119巷巷 │0000000000│        │甲基安非他│期徒刑捌年，因販賣毒品所得│
│    │許        │口        │          │        │命0.5公克 │之財物新台幣貳仟元沒收，如│
│    │          │          │          │        │          │全部或一部不能沒收時，以其│
│    │          │          │          │        │          │財產抵償之。              │
├──┼─────┼─────┼─────┼────┼─────┼─────────────┤
│  │97年12月6 │基隆市深澳│簡嘉瑤    │2,000元 │第二級毒品│甲○○販賣第二級毒品，處有│
│    │日10時39分│坑路17號  │0000000000│        │甲基安非他│期徒刑捌年，因販賣毒品所得│
│    │許        │          │          │        │命0.5公克 │之財物新台幣貳仟元沒收，如│
│    │          │          │          │        │          │全部或一部不能沒收時，以其│
│    │          │          │          │        │          │財產抵償之。              │
├──┼─────┼─────┼─────┼────┼─────┼─────────────┤
│  │97年12月11│基隆市深澳│簡嘉瑤    │2,500元 │第二級毒品│甲○○販賣第二級毒品，處有│
│    │日13時40分│坑路17號  │0000000000│        │甲基安非他│期徒刑捌年，因販賣毒品所得│
│    │許        │          │          │        │命0.5公克 │之財物新台幣貳仟伍佰元沒收│
│    │          │          │          │        │          │，如全部或一部不能沒收時，│
│    │          │          │          │        │          │以其財產抵償之。          │
├──┼─────┼─────┼─────┼────┼─────┼─────────────┤
│  │97年12月19│基隆市深澳│簡嘉瑤    │4,500元 │第二級毒品│甲○○販賣第二級毒品，處有│
│    │日18時42分│坑路17號  │0000000000│        │甲基安非他│期徒刑捌年，因販賣毒品所得│
│    │許        │          │          │        │命1公克   │之財物新台幣肆仟伍佰元沒收│
│    │          │          │          │        │          │，如全部或一部不能沒收時，│
│    │          │          │          │        │          │以其財產抵償之。          │
├──┼─────┼─────┼─────┼────┼─────┼─────────────┤
│  │97年12月15│基隆市深澳│簡嘉瑤    │2,500元 │第二級毒品│甲○○販賣第二級毒品，處有│
│    │日23時30分│坑路17號  │0000000000│        │甲基安非他│期徒刑捌年，因販賣毒品所得│
│    │許        │          │          │        │命0.5公克 │之財物新台幣貳仟伍佰元沒收│
│    │          │          │          │        │          │，如全部或一部不能沒收時，│
│    │          │          │          │        │          │以其財產抵償之。          │
├──┼─────┼─────┼─────┼────┼─────┼─────────────┤
│  │97年12月16│基隆市中正│簡嘉瑤    │1,000元 │第二級毒品│甲○○販賣第二級毒品，處有│
│    │日18時27分│路119巷巷 │0000000000│        │甲基安非他│期徒刑捌年，因販賣毒品所得│
│    │          │口        │          │        │命        │之財物新台幣壹仟元沒收，如│
│    │          │          │          │        │          │全部或一部不能沒收時，以其│
│    │          │          │          │        │          │財產抵償之。              │
├──┼─────┼─────┼─────┼────┼─────┼─────────────┤
│  │98年02月12│基隆市中正│簡嘉瑤    │2,000元 │第二級毒品│甲○○販賣第二級毒品，處有│
│    │日11時40分│路153號前 │0000000000│        │甲基安非他│期徒刑捌年；因販賣毒品所得│
│    │許        │「168檳榔 │          │        │命2包（毛 │之財物新台幣貳仟沒收，如全│
│    │          │攤」      │          │        │重分別為  │部或一部不能沒收時，以其財│
│    │          │          │          │        │0.35公克、│產抵償之。                │
│    │          │          │          │        │、0.4公克 │                          │
│    │          │          │          │        │）        │                          │
├──┼─────┼─────┼─────┼────┼─────┼─────────────┤
│  │97年9月16 │基隆市市區│曾進佳    │1,000元 │第二級毒品│甲○○販賣第二級毒品，處有│
│    │日19時36分│湯姆熊遊樂│0000000000│        │甲基安非他│期徒刑捌年，因販賣毒品所得│
│    │許        │場附近    │          │        │命        │之財物新台幣壹仟元沒收，如│
│    │          │          │          │        │          │全部或一部不能沒收時，以其│
│    │          │          │          │        │          │財產抵償之。              │
├──┼─────┼─────┼─────┼────┼─────┼─────────────┤
│  │97年11月10│基隆市深澳│曾進佳    │1,000元 │第二級毒品│甲○○販賣第二級毒品，處有│
│    │日15時57分│坑路17號  │0000000000│        │甲基安非他│期徒刑捌年，因販賣毒品所得│
│    │許        │          │          │        │命1包     │之財物新台幣壹仟元沒收，如│
│    │          │          │          │        │          │全部或一部不能沒收時，以其│
│    │          │          │          │        │          │財產抵償之。              │
├──┼─────┼─────┼─────┼────┼─────┼─────────────┤
│  │97年11月13│基隆市深澳│曾進佳    │1,500元 │第二級毒品│甲○○販賣第二級毒品，處有│
│    │日17時58分│坑路17號附│0000000000│        │甲基安非他│期徒刑捌年，因販賣毒品所得│
│    │後約10分鐘│近        │          │        │命        │之財物新台幣壹仟伍佰元沒收│
│    │          │          │          │        │          │，如全部或一部不能沒收時，│
│    │          │          │          │        │          │以其財產抵償之。          │
├──┼─────┼─────┼─────┼────┼─────┼─────────────┤
│  │97年11月14│基隆市深澳│曾進佳    │1,000元 │第二級毒品│甲○○販賣第二級毒品，處有│
│    │日凌晨2時 │坑路17號附│0000000000│        │甲基安非他│期徒刑捌年，因販賣毒品所得│
│    │2分許     │          │          │        │命        │之財物新台幣壹仟元沒收，如│
│    │          │          │          │        │          │全部或一部不能沒收時，以其│
│    │          │          │          │        │          │財產抵償之。              │
├──┼─────┼─────┼─────┼────┼─────┼─────────────┤
│  │97年11月17│基隆市深澳│曾進佳    │2,000元 │第二級毒品│甲○○販賣第二級毒品，處有│
│    │日18時01分│坑路17號  │0000000000│        │甲基安非他│期徒刑捌年，因販賣毒品所得│
│    │許        │          │          │        │命        │之財物新台幣貳仟元沒收，如│
│    │          │          │          │        │          │全部或一部不能沒收時，以其│
│    │          │          │          │        │          │財產抵償之。              │
├──┼─────┼─────┼─────┼────┼─────┼─────────────┤
│  │97年11月23│基隆市湯姆│曾進佳    │1,500元 │第二級毒品│甲○○販賣第二級毒品，處有│
│    │日14時58分│熊遊樂場  │0000000000│        │甲基安非他│期徒刑捌年，因販賣毒品所得│
│    │許        │          │          │        │命        │之財物新台幣壹仟伍佰元沒收│
│    │          │          │          │        │          │，如全部或一部不能沒收時，│
│    │          │          │          │        │          │以其財產抵償之。          │
├──┼─────┼─────┼─────┼────┼─────┼─────────────┤
│  │97年12月13│基隆市深澳│曾進佳    │1,000元 │第二級毒品│甲○○販賣第二級毒品，處有│
│    │日10時12分│坑路17號  │0000000000│        │甲基安非他│期徒刑捌年，因販賣毒品所得│
│    │許        │          │          │        │命        │之財物新台幣壹仟元沒收，如│
│    │          │          │          │        │          │全部或一部不能沒收時，以其│
│    │          │          │          │        │          │財產抵償之。              │
├──┼─────┼─────┼─────┼────┼─────┼─────────────┤
│  │97年12月15│基隆市深澳│曾進佳    │1,000元 │第二級毒品│甲○○販賣第二級毒品，處有│
│    │日19時13分│坑路17號  │0000000000│        │甲基安非他│期徒刑捌年，因販賣毒品所得│
│    │許        │          │          │        │命        │之財物新台幣壹仟元沒收，如│
│    │          │          │          │        │          │全部或一部不能沒收時，以其│
│    │          │          │          │        │          │財產抵償之。              │
├──┼─────┼─────┼─────┼────┼─────┼─────────────┤
│  │98年01月21│基隆二信砲│曾進佳    │1,000元 │第二級毒品│甲○○販賣第二級毒品，處有│
│    │日19時23分│台旁      │0000000000│        │甲基安非他│期徒刑捌年，因販賣毒品所得│
│    │許        │          │          │        │命        │之財物新台幣壹仟元沒收，如│
│    │          │          │          │        │          │全部或一部不能沒收時，以其│
│    │          │          │          │        │          │財產抵償之。              │
├──┼─────┼─────┼─────┼────┼─────┼─────────────┤
│  │97年12月5 │基隆市東明│廖伯堂    │1,000元 │第二級毒品│甲○○販賣第二級毒品，處有│
│    │日21時35分│路77巷9之 │0000000000│        │甲基安非他│期徒刑捌年，因販賣毒品所得│
│    │後某時    │11號信箱  │          │        │命        │之財物新台幣壹仟元沒收，如│
│    │          │          │          │        │          │全部或一部不能沒收時，以其│
│    │          │          │          │        │          │財產抵償之。              │
├──┼─────┼─────┼─────┼────┼─────┼─────────────┤
│  │97年12月10│基隆市東明│廖伯堂    │1,000元 │第二級毒品│甲○○販賣第二級毒品，處有│
│    │日21時17分│路77巷9之 │0000000000│        │甲基安非他│期徒刑捌年，因販賣毒品所得│
│    │後某時    │11號信箱  │          │        │命        │之財物新台幣壹仟元沒收，如│
│    │          │          │          │        │          │全部或一部不能沒收時，以其│
│    │          │          │          │        │          │財產抵償之。              │
├──┼─────┼─────┼─────┼────┼─────┼─────────────┤
│  │97年12月14│基隆市東明│廖伯堂    │1,000元 │第二級毒品│甲○○販賣第二級毒品，處有│
│    │日15時21分│路77巷9之 │0000000000│        │甲基安非他│期徒刑捌年，因販賣毒品所得│
│    │後某時    │11號信箱  │          │        │命        │之財物新台幣壹仟元沒收，如│
│    │          │          │          │        │          │全部或一部不能沒收時，以其│
│    │          │          │          │        │          │財產抵償之。              │
├──┼─────┼─────┼─────┼────┼─────┼─────────────┤
│  │97年12月16│基隆市東明│廖伯堂    │2,000元 │第二級毒品│甲○○販賣第二級毒品，處有│
│    │日21時40分│路77巷9之 │0000000000│        │甲基安非他│期徒刑捌年，因販賣毒品所得│
│    │後某時    │11號信箱  │          │        │命        │之財物新台幣貳仟元沒收，如│
│    │          │          │          │        │          │全部或一部不能沒收時，以其│
│    │          │          │          │        │          │財產抵償之。              │
├──┼─────┼─────┼─────┼────┼─────┼─────────────┤
│  │97年12月22│基隆市東明│廖伯堂    │2,000元 │第二級毒品│甲○○販賣第二級毒品，處有│
│    │日15時許  │路77巷9之 │0000000000│        │甲基安非他│期徒刑捌年，因販賣毒品所得│
│    │          │11號信箱  │          │        │命        │之財物新台幣貳仟元沒收，如│
│    │          │          │          │        │          │全部或一部不能沒收時，以其│
│    │          │          │          │        │          │財產抵償之。              │
├──┼─────┼─────┼─────┼────┼─────┼─────────────┤
│  │98年1月21 │基隆市東明│廖伯堂    │1,000元 │第二級毒品│甲○○販賣第二級毒品，處有│
│    │日23時25分│路77巷9之 │0000000000│        │甲基安非他│期徒刑捌年，因販賣毒品所得│
│    │許        │11號      │          │        │命        │之財物新台幣壹仟元沒收，如│
│    │          │          │          │        │          │全部或一部不能沒收時，以其│
│    │          │          │          │        │          │財產抵償之。              │
├──┼─────┼─────┼─────┼────┼─────┼─────────────┤
│  │97年9月16 │基隆市深澳│高王輝    │2,000元 │第二級毒品│甲○○販賣第二級毒品，處有│
│    │日11時35分│坑路17號附│唐羿晴    │        │甲基安非他│期徒刑捌年，因販賣毒品所得│
│    │許        │近        │0000000000│        │命        │之財物新台幣貳仟元沒收，如│
│    │          │          │          │        │          │全部或一部不能沒收時，以其│
│    │          │          │          │        │          │財產抵償之。              │
├──┼─────┼─────┼─────┼────┼─────┼─────────────┤
│  │98年2月12 │基隆市月眉│高王輝    │2,000元 │第二級毒品│甲○○販賣第二級毒品，處有│
│    │日23時29分│路湯姆熊娛│0000000000│        │甲基安非他│期徒刑捌年，因販賣毒品所得│
│    │許        │樂場前    │          │        │命        │之財物新台幣貳仟元沒收，如│
│    │          │          │          │        │          │全部或一部不能沒收時，以其│
│    │          │          │          │        │          │財產抵償之。              │
└──┴─────┴─────┴─────┴────┴─────┴─────────────┘
 【附表二】甲○○、乙○○共同販賣第二級毒品部分
┌──┬─────┬─────┬─────┬────┬─────┬─────────────┐
│編號│ 交易時間 │ 交易地點 │交易對象及│金額（新│ 交易毒品 │罪名及應處刑罰            │
│    │          │          │聯絡電話  │臺幣）  │ 及數量   │                          │
├──┼─────┼─────┼─────┼────┼─────┼─────────────┤
│  │97年11月14│基隆市東明│廖伯堂    │2,000元 │第二級毒品│甲○○共同販賣第二級毒品，│
│    │日15時36分│路77巷9之 │0000000000│        │甲基安非他│處有期徒刑捌年，因販賣毒品│
│    │後某時。  │11號信箱  │          │        │命        │所得之財物新台幣貳仟元與徐│
│    │          │          │          │        │          │淑惠連帶沒收之，如全部或一│
│    │          │          │          │        │          │部不能沒收時，以其等財產連│
│    │          │          │          │        │          │帶抵償之。                │
│    │          │          │          │        │          │乙○○共同販賣第二級毒品，│
│    │          │          │          │        │          │處有期徒刑捌年，因販賣毒品│
│    │          │          │          │        │          │所得之財物新台幣貳仟元與何│
│    │          │          │          │        │          │世將連帶沒收之，如全部或一│
│    │          │          │          │        │          │部不能沒收時，以其等財產連│
│    │          │          │          │        │          │帶抵償之。                │
├──┼─────┼─────┼─────┼────┼─────┼─────────────┤
│  │97年11月16│基隆市中正│簡嘉瑤    │1,000元 │第二級毒品│甲○○共同販賣第二級毒品，│
│    │日13時至15│路119巷巷 │0000000000│        │甲基安非他│處有期徒刑捌年，因販賣毒品│
│    │時許      │口        │          │        │命1包     │所得之財物新台幣壹仟元與徐│
│    │          │          │          │        │          │淑惠連帶沒收之，如全部或一│
│    │          │          │          │        │          │部不能沒收時，以其等財產連│
│    │          │          │          │        │          │帶抵償之。                │
│    │          │          │          │        │          │乙○○共同販賣第二級毒品，│
│    │          │          │          │        │          │處有期徒刑捌年，因販賣毒品│
│    │          │          │          │        │          │所得之財物新台幣壹仟元與何│
│    │          │          │          │        │          │世將連帶沒收之，如全部或一│
│    │          │          │          │        │          │部不能沒收時，以其等財產連│
│    │          │          │          │        │          │帶抵償之。                │
├──┼─────┼─────┼─────┼────┼─────┼─────────────┤
│  │97年11月21│基隆市深澳│簡嘉瑤    │2,500元 │第二級毒品│甲○○共同販賣第二級毒品，│
│    │日上午7時 │坑路17號  │0000000000│        │甲基安非他│處有期徒刑捌年，因販賣毒品│
│    │許        │          │          │        │命0.5公克 │所得之財物新台幣貳仟伍佰元│
│    │          │          │          │        │          │與乙○○連帶沒收之，如全部│
│    │          │          │          │        │          │或一部不能沒收時，以其等財│
│    │          │          │          │        │          │產連帶抵償之。            │
│    │          │          │          │        │          │乙○○共同販賣第二級毒品，│
│    │          │          │          │        │          │處有期徒刑捌年，因販賣毒品│
│    │          │          │          │        │          │所得之財物新台幣貳仟伍佰元│
│    │          │          │          │        │          │與甲○○連帶沒收之，如全部│
│    │          │          │          │        │          │或一部不能沒收時，以其等財│
│    │          │          │          │        │          │產連帶抵償之。            │
└──┴─────┴─────┴─────┴────┴─────┴─────────────┘

司法院資訊處製作；財團法人民間司法改革基金會備份。
